<?xml version='1.0' encoding='UTF-8'?>
<paradigms>
    <paradigm type="noun">
        <number type="singular">
            <declension type="a">
                <gender type="masculine">
                    <case type="nominative">
                        <ending>o</ending>
                        <ending type="Drare">e</ending>
                    </case>
                    <case type="vocative">
                        <ending>a</ending>
                        <ending>ā</ending>
                        <ending type="Drare">e</ending>
                        <ending type="Drare">o</ending>
                    </case>
                    <case type="accusative">
                        <ending>aṃ</ending>
                    </case>
                    <case type="instrumental">
                        <ending>ena</ending>
                        <ending type="Drare">ā</ending>
                        <ending type="Drare">asā</ending>
                    </case>
                    <case type="ablative">
                        <ending>ā</ending>
                        <ending>asmā</ending>
                        <ending>amhā</ending>
                        <ending>ato</ending>
                    </case>
                    <case type="genitive">
                        <ending>assa</ending>
                        <ending type="Drare">ā</ending>
                    </case>
                    <case type="dative">
                        <ending>assa</ending>
                        <ending>āya</ending>
                        <ending type="Drare">ā</ending>
                    </case>
                    <case type="locative">
                        <ending>e</ending>
                        <ending>asmiṃ</ending>
                        <ending>amhi</ending>
                        <ending type="Drare">asi</ending>
                    </case>
                </gender>
                <gender type="neuter">
                    <case type="nominative">
                        <ending>aṃ</ending>
                        <ending type="Drare">e</ending>
                    </case>
                    <case type="vocative">
                        <ending>a</ending>
                        <ending>aṃ</ending>
                    </case>
                    <case type="accusative">
                        <ending>aṃ</ending>
                    </case>
                    <case type="instrumental">
                        <ending>ena</ending>
                        <ending type="Drare">ā</ending>
                        <ending type="Drare">asā</ending>
                    </case>
                    <case type="ablative">
                        <ending>ā</ending>
                        <ending>asmā</ending>
                        <ending>amhā</ending>
                        <ending>ato</ending>
                    </case>
                    <case type="genitive">
                        <ending>assa</ending>
                        <ending type="Drare">ā</ending>
                    </case>
                    <case type="dative">
                        <ending>assa</ending>
                        <ending>āya</ending>
                        <ending type="Drare">ā</ending>
                    </case>
                    <case type="locative">
                        <ending>e</ending>
                        <ending>asmiṃ</ending>
                        <ending>amhi</ending>
                        <ending type="Drare">asi</ending>
                    </case>
                </gender>
            </declension>
            <declension type="ā">
                <gender type="feminine">
                    <case type="nominative">
                        <ending>ā</ending>
                    </case>
                    <case type="vocative">
                        <ending>e</ending>
                        <ending type="Drare">ā</ending>
                        <ending type="Drare">a</ending>
                    </case>
                    <case type="accusative">
                        <ending>aṃ</ending>
                    </case>
                    <case type="instrumental">
                        <ending>āya</ending>
                        <ending type="Drare">ā</ending>
                    </case>
                    <case type="ablative">
                        <ending>āya</ending>
                        <ending>āto</ending>
                        <ending type="Drare">ato</ending>
                    </case>
                    <case type="genitive">
                        <ending>āya</ending>
                    </case>
                    <case type="dative">
                        <ending>āya</ending>
                    </case>
                    <case type="locative">
                        <ending>āya</ending>
                        <ending>āyaṃ</ending>
                    </case>
                </gender>
            </declension>
            <declension type="i">
                <gender type="masculine">
                    <case type="nominative">
                        <ending>i</ending>
                    </case>
                    <case type="vocative">
                        <ending>i</ending>
                        <ending>e</ending>
                    </case>
                    <case type="accusative">
                        <ending>iṃ</ending>
                        <ending type="Drare">inaṃ</ending>
                    </case>
                    <case type="instrumental">
                        <ending>inā</ending>
                        <ending type="Drare">ena</ending>
                    </case>
                    <case type="ablative">
                        <ending>inā</ending>
                        <ending>ismā</ending>
                        <ending>imhā</ending>
                        <ending>ito</ending>
                    </case>
                    <case type="genitive">
                        <ending>issa</ending>
                        <ending>ino</ending>
                        <ending type="Drare">e</ending>
                    </case>
                    <case type="dative">
                        <ending>issa</ending>
                        <ending>ino</ending>
                    </case>
                    <case type="locative">
                        <ending>ini</ending>
                        <ending>ismiṃ</ending>
                        <ending>imhi</ending>
                        <ending type="Drare">e</ending>
                        <ending type="Drare">o</ending>
                    </case>
                </gender>
                <gender type="neuter">
                    <case type="nominative">
                        <ending>iṃ</ending>
                        <ending>i</ending>
                    </case>
                    <case type="vocative">
                        <ending>i</ending>
                    </case>
                    <case type="accusative">
                        <ending>iṃ</ending>
                        <ending>i</ending>
                    </case>
                    <case type="instrumental">
                        <ending>inā</ending>
                    </case>
                    <case type="ablative">
                        <ending>inā</ending>
                        <ending>ismā</ending>
                        <ending>imhā</ending>
                        <ending>ito</ending>
                    </case>
                    <case type="genitive">
                        <ending>issa</ending>
                        <ending>ino</ending>
                    </case>
                    <case type="dative">
                        <ending>issa</ending>
                        <ending>ino</ending>
                    </case>
                    <case type="locative">
                        <ending>ini</ending>
                        <ending>ismiṃ</ending>
                        <ending>imhi</ending>
                        <ending type="Drare">e</ending>
                        <ending type="Drare">o</ending>
                    </case>
                </gender>
                <gender type="feminine">
                    <case type="nominative">
                        <ending>i</ending>
                        <ending>ī</ending>
                    </case>
                    <case type="vocative">
                        <ending>i</ending>
                        <ending>ī</ending>
                    </case>
                    <case type="accusative">
                        <ending>iṃ</ending>
                    </case>
                    <case type="instrumental">
                        <ending>iyā</ending>
                        <ending>yā</ending>
                    </case>
                    <case type="ablative">
                        <ending>iyā</ending>
                        <ending>yā</ending>
                        <ending type="Drare">ito</ending>
                    </case>
                    <case type="genitive">
                        <ending>iyā</ending>
                        <ending>yā</ending>
                    </case>
                    <case type="dative">
                        <ending>iyā</ending>
                        <ending>yā</ending>
                    </case>
                    <case type="locative">
                        <ending>iyā</ending>
                        <ending>yā</ending>
                        <ending>iyaṃ</ending>
                        <ending>yaṃ</ending>
                        <ending>āyaṃ</ending>
                        <ending type="Dancient">o</ending>
                        <ending type="Drare">u</ending>
                    </case>
                </gender>
            </declension>
            <declension type="in">
                <gender type="masculine">
                    <case type="nominative">
                        <ending>ī</ending>
                        <ending type="Drare">i</ending>
                    </case>
                    <case type="vocative">
                        <ending>ī</ending>
                        <ending type="Drare">ini</ending>
                    </case>
                    <case type="accusative">
                        <ending>inaṃ</ending>
                        <ending>iṃ</ending>
                    </case>
                    <case type="instrumental">
                        <ending>inā</ending>
                    </case>
                    <case type="ablative">
                        <ending>inā</ending>
                        <ending>ismā</ending>
                        <ending>imhā</ending>
                        <ending type="Dfrequent">ito</ending>
                    </case>
                    <case type="genitive">
                        <ending>issa</ending>
                        <ending>ino</ending>
                    </case>
                    <case type="dative">
                        <ending>issa</ending>
                        <ending>ino</ending>
                    </case>
                    <case type="locative">
                        <ending>ini</ending>
                        <ending type="Drare">ine</ending>
                        <ending>ismiṃ</ending>
                        <ending>imhi</ending>
                    </case>
                </gender>
            </declension>
            <declension type="ī">
				<gender type="masculine">
                    <case type="nominative">
                        <ending>ī</ending>
                        <ending type="Drare">i</ending>
                    </case>
                    <case type="vocative">
                        <ending>ī</ending>
                        <ending type="Drare">ini</ending>
                    </case>
                    <case type="accusative">
                        <ending>inaṃ</ending>
                        <ending>iṃ</ending>
                    </case>
                    <case type="instrumental">
                        <ending>inā</ending>
                    </case>
                    <case type="ablative">
                        <ending>inā</ending>
                        <ending>ismā</ending>
                        <ending>imhā</ending>
                        <ending type="Dfrequent">ito</ending>
                    </case>
                    <case type="genitive">
                        <ending>issa</ending>
                        <ending>ino</ending>
                    </case>
                    <case type="dative">
                        <ending>issa</ending>
                        <ending>ino</ending>
                    </case>
                    <case type="locative">
                        <ending>ini</ending>
                        <ending type="Drare">ine</ending>
                        <ending>ismiṃ</ending>
                        <ending>imhi</ending>
                    </case>
                </gender>
                <gender type="feminine">
                    <case type="nominative">
                        <ending>ī</ending>
                        <ending>i</ending>
                    </case>
                    <case type="vocative">
                        <ending>ī</ending>
                        <ending>i</ending>
                    </case>
                    <case type="accusative">
                        <ending>iṃ</ending>
                        <ending type="Drare">iyaṃ</ending>
                    </case>
                    <case type="instrumental">
                        <ending>iyā</ending>
                        <ending>yā</ending>
                    </case>
                    <case type="ablative">
                        <ending>iyā</ending>
                        <ending>yā</ending>
                        <ending type="Drare">ito</ending>
                        <ending>īto</ending>
                    </case>
                    <case type="genitive">
                        <ending>iyā</ending>
                        <ending>yā</ending>
                    </case>
                    <case type="dative">
                        <ending>iyā</ending>
                        <ending>yā</ending>
                    </case>
                    <case type="locative">
                        <ending>iyā</ending>
                        <ending>yā</ending>
                        <ending>yaṃ</ending>
                        <ending>iyaṃ</ending>
                    </case>
                </gender>
            </declension>
            <declension type="u">
                <gender type="masculine">
                    <case type="nominative">
                        <ending>u</ending>
                        <ending type="Drare">o</ending>
                    </case>
                    <case type="vocative">
                        <ending>u</ending>
                        <ending type="Drare">o</ending>
                    </case>
                    <case type="accusative">
                        <ending>uṃ</ending>
                        <ending type="Drare">unaṃ</ending>
                    </case>
                    <case type="instrumental">
                        <ending>unā</ending>
                    </case>
                    <case type="ablative">
                        <ending>unā</ending>
                        <ending>usmā</ending>
                        <ending>umhā</ending>
                        <ending type="Drare">u</ending>
                        <ending>uto</ending>
                    </case>
                    <case type="genitive">
                        <ending>ussa</ending>
                        <ending>uno</ending>
                        <ending type="Drare">u</ending>
                    </case>
                    <case type="dative">
                        <ending>ussa</ending>
                        <ending>uno</ending>
                        <ending type="Drare">u</ending>
                    </case>
                    <case type="locative">
                        <ending>usmiṃ</ending>
                        <ending>umhi</ending>
                        <ending>u</ending>
                    </case>
                </gender>
                <gender type="neuter">
                    <case type="nominative">
                        <ending>uṃ</ending>
                        <ending>u</ending>
                    </case>
                    <case type="vocative">
                        <ending>uṃ</ending>
                        <ending>u</ending>
                    </case>
                    <case type="accusative">
                        <ending>uṃ</ending>
                        <ending>u</ending>
                    </case>
                    <case type="instrumental">
                        <ending>unā</ending>
                    </case>
                    <case type="ablative">
                        <ending>unā</ending>
                        <ending>usmā</ending>
                        <ending>umhā</ending>
                        <ending type="Drare">u</ending>
                        <ending>uto</ending>
                    </case>
                    <case type="genitive">
                        <ending>ussa</ending>
                        <ending>uno</ending>
                        <ending type="Drare">u</ending>
                    </case>
                    <case type="dative">
                        <ending>ussa</ending>
                        <ending>uno</ending>
                        <ending type="Drare">u</ending>
                    </case>
                    <case type="locative">
                        <ending>usmiṃ</ending>
                        <ending>umhi</ending>
                        <ending>u</ending>
                        <ending type="Drare">uni</ending>
                    </case>
                </gender>
                <gender type="feminine">
                    <case type="nominative">
                        <ending>u</ending>
                    </case>
                    <case type="vocative">
                        <ending>u</ending>
                    </case>
                    <case type="accusative">
                        <ending>uṃ</ending>
                    </case>
                    <case type="instrumental">
                        <ending>uyā</ending>
                    </case>
                    <case type="ablative">
                        <ending>uyā</ending>
                        <ending type="Dcommon">uto</ending>
                    </case>
                    <case type="genitive">
                        <ending>uyā</ending>
                    </case>
                    <case type="dative">
                        <ending>uyā</ending>
                    </case>
                    <case type="locative">
                        <ending>uyā</ending>
                        <ending>uyaṃ</ending>
                    </case>
                </gender>
            </declension>
            <declension type="ū">
                <gender type="masculine">
                    <case type="nominative">
                        <ending>ū</ending>
                        <ending>u</ending>
                    </case>
                    <case type="vocative">
                        <ending>ū</ending>
                        <ending>u</ending>
                    </case>
                    <case type="accusative">
                        <ending>uṃ</ending>
                    </case>
                    <case type="instrumental">
                        <ending>unā</ending>
                    </case>
                    <case type="ablative">
                        <ending>usmā</ending>
                        <ending>umhā</ending>
                        <ending>ūto</ending>
                        <ending>unā</ending>
                    </case>
                    <case type="genitive">
                        <ending>ussa</ending>
                        <ending>uno</ending>
                    </case>
                    <case type="dative">
                        <ending>ussa</ending>
                        <ending>uno</ending>
                    </case>
                    <case type="locative">
                        <ending>usmiṃ</ending>
                        <ending>umhi</ending>
                    </case>
                </gender>
                <gender type="neuter">
                    <case type="nominative">
                        <ending>ū</ending>
                        <ending>u</ending>
                        <ending>ūṃ</ending>
                    </case>
                    <case type="vocative">
                        <ending>ū</ending>
                        <ending>u</ending>
                    </case>
                    <case type="accusative">
                        <ending>uṃ</ending>
                    </case>
                    <case type="instrumental">
                        <ending>unā</ending>
                    </case>
                    <case type="ablative">
                        <ending>usmā</ending>
                        <ending>umhā</ending>
                        <ending>ūto</ending>
                    </case>
                    <case type="genitive">
                        <ending>ussa</ending>
                        <ending>uno</ending>
                    </case>
                    <case type="dative">
                        <ending>ussa</ending>
                        <ending>uno</ending>
                    </case>
                    <case type="locative">
                        <ending>usmiṃ</ending>
                        <ending>umhi</ending>
                    </case>
                </gender>
                <gender type="feminine">
                    <case type="nominative">
                        <ending>ū</ending>
                        <ending>u</ending>
                    </case>
                    <case type="vocative">
                        <ending>ū</ending>
                        <ending>u</ending>
                    </case>
                    <case type="accusative">
                        <ending>uṃ</ending>
                    </case>
                    <case type="instrumental">
                        <ending>uyā</ending>
                    </case>
                    <case type="ablative">
                        <ending>uyā</ending>
                        <ending type="Drare">uto</ending>
                    </case>
                    <case type="genitive">
                        <ending>uyā</ending>
                    </case>
                    <case type="dative">
                        <ending>uyā</ending>
                    </case>
                    <case type="locative">
                        <ending>uyā</ending>
                        <ending>uyaṃ</ending>
                    </case>
                </gender>
            </declension>
            <declension type="ar">
                <gender type="masculine">
                    <case type="nominative">
                        <ending>ā</ending>
                        <ending>a</ending>
                        <ending type="Drare">o</ending>
                    </case>
                    <case type="vocative">
                        <ending>ā</ending>
                        <ending>a</ending>
                        <ending type="Drare">e</ending>
                    </case>
                    <case type="accusative">
                        <ending>āraṃ</ending>
                        <ending>uṃ</ending>
                        <ending type="Drare">aṃ</ending>
                    </case>
                    <case type="instrumental">
                        <ending>arā</ending>
                        <ending>ārā</ending>
                        <ending>unā</ending>
                    </case>
                    <case type="ablative">
                        <ending>arā</ending>
                        <ending>ārā</ending>
                        <ending type="Drare">u</ending>
                        <ending>ito</ending>
                        <ending>unā</ending>
                    </case>
                    <case type="genitive">
                        <ending>ussa</ending>
                        <ending>uno</ending>
                        <ending type="Rcompound">u</ending>
                    </case>
                    <case type="dative">
                        <ending>ussa</ending>
                        <ending>uno</ending>
                        <ending>u</ending>
                    </case>
                    <case type="locative">
                        <ending>ari</ending>
                    </case>
                </gender>
                <gender type="feminine">
                    <case type="nominative">
                        <ending>ā</ending>
                    </case>
                    <case type="vocative">
                        <ending>ā</ending>
                        <ending>a</ending>
                        <ending>e</ending>
                    </case>
                    <case type="accusative">
                        <ending>araṃ</ending>
                    </case>
                    <case type="instrumental">
                        <ending>arā</ending>
                        <ending>uyā</ending>
                        <ending>yā</ending>
                    </case>
                    <case type="ablative">
                        <ending>arā</ending>
                        <ending>uyā</ending>
                        <ending>yā</ending>
                        <ending>ito</ending>
                    </case>
                    <case type="genitive">
                        <ending>yā</ending>
                        <ending>uyā</ending>
                        <ending>u</ending>
                        <ending>āya</ending>
                    </case>
                    <case type="dative">
                        <ending>yā</ending>
                        <ending>uyā</ending>
                        <ending>u</ending>
                        <ending>āya</ending>
                    </case>
                    <case type="locative">
                        <ending>ari</ending>
                        <ending>uyā</ending>
                        <ending>yā</ending>
                        <ending>uyaṃ</ending>
                    </case>
                </gender>
            </declension>
            <declension type="an">
                <gender type="masculine">
                    <case type="nominative">
                        <ending>ā</ending>
                        <ending type="Drare">ano</ending>
                    </case>
                    <case type="vocative">
                        <ending>ā</ending>
                        <ending>a</ending>
                        <ending>e</ending>
                    </case>
                    <case type="accusative">
                        <ending>ānaṃ</ending>
                        <ending>aṃ</ending>
                        <ending>anaṃ</ending>
                    </case>
                    <case type="instrumental">
                        <ending>anā</ending>
                        <ending>unā</ending>
                        <ending>ena</ending>
                    </case>
                    <case type="ablative">
                        <ending>anā</ending>
                        <ending>unā</ending>
                        <ending>asmā</ending>
                        <ending>amhā</ending>
                        <ending>ato</ending>
                    </case>
                    <case type="genitive">
                        <ending>assa</ending>
                        <ending>ano</ending>
                        <ending>uno</ending>
                        <ending>nassa</ending>
                    </case>
                    <case type="dative">
                        <ending>assa</ending>
                        <ending>ano</ending>
                        <ending>nassa</ending>
                    </case>
                    <case type="locative">
                        <ending>ani</ending>
                        <ending>ismiṃ</ending>
                        <ending>imhi</ending>
                        <ending>asmiṃ</ending>
                        <ending>amhi</ending>
                        <ending type="Drare">e</ending>
                    </case>
                </gender>
                <gender type="neuter">
                    <case type="nominative">
                        <ending>aṃ</ending>
                        <ending>a</ending>
                    </case>
                    <case type="vocative">
                        <ending>a</ending>
                    </case>
                    <case type="accusative">
                        <ending>a</ending>
                        <ending>aṃ</ending>
                    </case>
                    <case type="instrumental">
                        <ending>anā</ending>
                        <ending>ena</ending>
                        <ending>unā</ending>
                        <ending>ā</ending>
                    </case>
                    <case type="ablative">
                        <ending>anā</ending>
                        <ending>ā</ending>
                    </case>
                    <case type="genitive">
                        <ending>assa</ending>
                        <ending>uno</ending>
                    </case>
                    <case type="dative">
                        <ending>assa</ending>
                        <ending>uno</ending>
                    </case>
                    <case type="locative">
                        <ending>ani</ending>
                        <ending>āni</ending>
                        <ending>e</ending>
                    </case>
                </gender>
            </declension>
            <declension type="ant">
                <gender type="masculine">
                    <case type="nominative">
                        <ending>aṃ</ending>
                        <ending>ā</ending>
                        <ending type="Cm2">anto</ending>
                        <ending type="Drare">o</ending>
                        <ending>ato</ending>
                    </case>
                    <case type="vocative">
                        <ending>aṃ</ending>
                        <ending>anta</ending>
                        <ending type="Cm2">ante</ending>
                        <ending>a</ending>
                        <ending>ā</ending>
                    </case>
                    <case type="accusative">
                        <ending>antaṃ</ending>
                        <ending>ataṃ</ending>
                        <ending>aṃ</ending>
                    </case>
                    <case type="instrumental">
                        <ending>atā</ending>
                        <ending>antena</ending>
                    </case>
                    <case type="ablative">
                        <ending>antā</ending>
                        <ending>atā</ending>
                        <ending>antasmā</ending>
                        <ending>antamhā</ending>
                        <ending type="Drare">antato</ending>
                    </case>
                    <case type="genitive">
                        <ending>antassa</ending>
                        <ending>ato</ending>
                    </case>
                    <case type="dative">
                        <ending>antassa</ending>
                        <ending>ato</ending>
                    </case>
                    <case type="locative">
                        <ending>ati</ending>
                        <ending>ante</ending>
                        <ending>atasmiṃ</ending>
                        <ending>antamhi</ending>
                    </case>
                </gender>
                <gender type="neuter">
                    <case type="nominative">
                        <ending>antaṃ</ending>
                        <ending>aṃ</ending>
                    </case>
                    <case type="vocative">
                        <ending>antaṃ</ending>
                        <ending>aṃ</ending>
                    </case>
                    <case type="accusative">
                        <ending>antaṃ</ending>
                        <ending>aṃ</ending>
                    </case>
                    <case type="instrumental">
                        <ending>atā</ending>
                        <ending>antena</ending>
                    </case>
                    <case type="ablative">
                        <ending>antā</ending>
                        <ending>atā</ending>
                        <ending>antasmā</ending>
                        <ending>antamhā</ending>
                        <ending>antato</ending>
                    </case>
                    <case type="genitive">
                        <ending>antassa</ending>
                        <ending>ato</ending>
                    </case>
                    <case type="dative">
                        <ending>antassa</ending>
                        <ending>ato</ending>
                    </case>
                    <case type="locative">
                        <ending>ati</ending>
                        <ending>ante</ending>
                        <ending>atasmiṃ</ending>
                        <ending>antamhi</ending>
                    </case>
                </gender>
            </declension>
            <declension type="as">
                <gender type="neuter">
                    <case type="nominative">
                        <ending>o</ending>
                        <ending>aṃ</ending>
                    </case>
                    <case type="vocative">
                        <ending>o</ending>
                        <ending>aṃ</ending>
                        <ending>a</ending>
                        <ending>ā</ending>
                    </case>
                    <case type="accusative">
                        <ending>o</ending>
                        <ending>aṃ</ending>
                    </case>
                    <case type="instrumental">
                        <ending>asā</ending>
                        <ending>ena</ending>
                    </case>
                    <case type="ablative">
                        <ending>asā</ending>
                        <ending>ā</ending>
                        <ending>asmā</ending>
                        <ending>amhā</ending>
                        <ending>ato</ending>
                    </case>
                    <case type="genitive">
                        <ending>aso</ending>
                        <ending>assa</ending>
                    </case>
                    <case type="dative">
                        <ending>aso</ending>
                        <ending>assa</ending>
                    </case>
                    <case type="locative">
                        <ending>asi</ending>
                        <ending>e</ending>
                        <ending>asmiṃ</ending>
                        <ending>amhi</ending>
                    </case>
                </gender>
            </declension>
            <declension type="us">
                <gender type="neuter">
                    <case type="nominative">
                        <ending>u</ending>
                        <ending>uṃ</ending>
                    </case>
                    <case type="vocative">
                        <ending>u</ending>
                        <ending>uṃ</ending>
                    </case>
                    <case type="accusative">
                        <ending>u</ending>
                        <ending>uṃ</ending>
                    </case>
                    <case type="instrumental">
                        <ending>usā</ending>
                        <ending>unā</ending>
                    </case>
                    <case type="ablative">
                        <ending>usā</ending>
                        <ending>unā</ending>
                    </case>
                    <case type="genitive">
                        <ending>ussa</ending>
                        <ending>uno</ending>
                    </case>
                    <case type="dative">
                        <ending>ussa</ending>
                        <ending>uno</ending>
                    </case>
                    <case type="locative">
                        <ending>usi</ending>
                        <ending>uni</ending>
                  
                    </case>
                </gender>
            </declension>
        </number>
        <number type="plural">
            <declension type="a">
                <gender type="masculine">
                    <case type="nominative">
                        <ending>ā</ending>
                        <ending type="Drare">āse</ending>
                        <ending type="Drare">o</ending>
                        <ending type="Drare">āso</ending>
                    </case>
                    <case type="vocative">
                        <ending>ā</ending>
                    </case>
                    <case type="accusative">
                        <ending>e</ending>
                        <ending type="Drare">āni</ending>
                    </case>
                    <case type="instrumental">
                        <ending>ehi</ending>
                        <ending type="Drare">ebhi</ending>
                        <ending type="Drare">e</ending>
                    </case>
                    <case type="ablative">
                        <ending>ehi</ending>
                        <ending type="Drare">ebhi</ending>
                        <ending type="Drare">ato</ending>
                    </case>
                    <case type="genitive">
                        <ending>ānaṃ</ending>
                        <ending type="Drare">uno</ending>
                    </case>
                    <case type="dative">
                        <ending>ānaṃ</ending>
                        <ending type="Drare">uno</ending>
                    </case>
                    <case type="locative">
                        <ending>esu</ending>
                        <ending type="Drare">ehi</ending>
                    </case>
                </gender>
                <gender type="neuter">
                    <case type="nominative">
                        <ending>āni</ending>
                        <ending>ā</ending>
                    </case>
                    <case type="vocative">
                        <ending>āni</ending>
                        <ending>ā</ending>
                    </case>
                    <case type="accusative">
                        <ending>āni</ending>
                        <ending>e</ending>
                    </case>
                    <case type="instrumental">
                        <ending>ehi</ending>
                        <ending type="Drare">ebhi</ending>
                        <ending type="Drare">e</ending>
                    </case>
                    <case type="ablative">
                        <ending>ehi</ending>
                        <ending type="Drare">ebhi</ending>
                        <ending type="Drare">ato</ending>
                    </case>
                    <case type="genitive">
                        <ending>ānaṃ</ending>
                        <ending type="Drare">uno</ending>
                    </case>
                    <case type="dative">
                        <ending>ānaṃ</ending>
                        <ending type="Drare">uno</ending>
                    </case>
                    <case type="locative">
                        <ending>esu</ending>
                        <ending type="Drare">ehi</ending>
                    </case>
                </gender>
            </declension>
            <declension type="ā">
                <gender type="feminine">
                    <case type="nominative">
                        <ending>ā</ending>
                        <ending>āyo</ending>
                    </case>
                    <case type="vocative">
                        <ending>ā</ending>
                        <ending>āyo</ending>
                    </case>
                    <case type="accusative">
                        <ending>ā</ending>
                        <ending>āyo</ending>
                    </case>
                    <case type="instrumental">
                        <ending>āhi</ending>
                        <ending type="Drare">ābhi</ending>
                    </case>
                    <case type="ablative">
                        <ending>āhi</ending>
                        <ending type="Drare">ābhi</ending>
                    </case>
                    <case type="genitive">
                        <ending>ānaṃ</ending>
                    </case>
                    <case type="dative">
                        <ending>ānaṃ</ending>
                    </case>
                    <case type="locative">
                        <ending>āsu</ending>
                    </case>
                </gender>
            </declension>
            <declension type="i">
                <gender type="masculine">
                    <case type="nominative">
                        <ending>ī</ending>
                        <ending>ayo</ending>
                        <ending type="Drare">iyo</ending>
                        <ending>ino</ending>
                    </case>
                    <case type="vocative">
                        <ending>ī</ending>
                        <ending>ayo</ending>
                        <ending type="Drare">iyo</ending>
                    </case>
                    <case type="accusative">
                        <ending>ī</ending>
                        <ending>ayo</ending>
                        <ending type="Drare">iyo</ending>
                        <ending type="Drare">e</ending>
                    </case>
                    <case type="instrumental">
                        <ending>īhi</ending>
                        <ending type="Drare">ībhi</ending>
                        <ending>ihi</ending>
                        <ending type="Drare">ibhi</ending>
                    </case>
                    <case type="ablative">
                        <ending>īhi</ending>
                        <ending type="Drare">ībhi</ending>
                        <ending>ihi</ending>
                        <ending type="Drare">ibhi</ending>
                    </case>
                    <case type="genitive">
                        <ending>īnaṃ</ending>
                        <ending>inaṃ</ending>
                    </case>
                    <case type="dative">
                        <ending>īnaṃ</ending>
                        <ending>inaṃ</ending>
                    </case>
                    <case type="locative">
                        <ending>īsu</ending>
                        <ending>isu</ending>
                    </case>
                </gender>
                <gender type="neuter">
                    <case type="nominative">
                        <ending>īni</ending>
                        <ending>ī</ending>
                    </case>
                    <case type="vocative">
                        <ending>īni</ending>
                        <ending>ī</ending>
                    </case>
                    <case type="accusative">
                        <ending>īni</ending>
                        <ending>ī</ending>
                    </case>
                    <case type="instrumental">
                        <ending>īhi</ending>
                        <ending type="Drare">ībhi</ending>
                        <ending>ihi</ending>
                        <ending type="Drare">ibhi</ending>
                    </case>
                    <case type="ablative">
                        <ending>īhi</ending>
                        <ending type="Drare">ībhi</ending>
                        <ending>ihi</ending>
                        <ending type="Drare">ibhi</ending>
                    </case>
                    <case type="genitive">
                        <ending>īnaṃ</ending>
                        <ending>inaṃ</ending>
                    </case>
                    <case type="dative">
                        <ending>īnaṃ</ending>
                        <ending>inaṃ</ending>
                    </case>
                    <case type="locative">
                        <ending>īsu</ending>
                        <ending>isu</ending>
                    </case>
                </gender>
                <gender type="feminine">
                    <case type="nominative">
                        <ending>ī</ending>
                        <ending>yo</ending>
                        <ending>iyo</ending>
                        <ending>yā</ending>
                    </case>
                    <case type="vocative">
                        <ending>ī</ending>
                        <ending>yo</ending>
                        <ending>iyo</ending>
                    </case>
                    <case type="accusative">
                        <ending>ī</ending>
                        <ending>yo</ending>
                        <ending>iyo</ending>
                    </case>
                    <case type="instrumental">
                        <ending>īhi</ending>
                        <ending type="Drare">ībhi</ending>
                    </case>
                    <case type="ablative">
                        <ending>īhi</ending>
                        <ending type="Drare">ībhi</ending>
                    </case>
                    <case type="genitive">
                        <ending>īnaṃ</ending>
                    </case>
                    <case type="dative">
                        <ending>īnaṃ</ending>
                    </case>
                    <case type="locative">
                        <ending>īsu</ending>
                        <ending>isu</ending>
                    </case>
                </gender>
            </declension>
            <declension type="in">
                <gender type="masculine">
                    <case type="nominative">
                        <ending>ī</ending>
                        <ending>ino</ending>
                        <ending type="Drare">iyo</ending>
                        <ending type="Drare">ayo</ending>
                        <ending type="Drare">inā</ending>
                    </case>
                    <case type="vocative">
                        <ending>ī</ending>
                        <ending>ino</ending>
                    </case>
                    <case type="accusative">
                        <ending>ī</ending>
                        <ending>ino</ending>
                        <ending type="Drare">aye</ending>
                        <ending type="Drare">ine</ending>
                        <ending type="Drare">iye</ending>
                    </case>
                    <case type="instrumental">
                        <ending>īhi</ending>
                        <ending type="Drare">ībhi</ending>
                        <ending>ihi</ending>
                        <ending type="Drare">ibhi</ending>
                    </case>
                    <case type="ablative">
                        <ending>īhi</ending>
                        <ending type="Drare">ībhi</ending>
                        <ending>ihi</ending>
                        <ending type="Drare">ibhi</ending>
                    </case>
                    <case type="genitive">
                        <ending>īnaṃ</ending>
                        <ending>inaṃ</ending>
                    </case>
                    <case type="dative">
                        <ending>īnaṃ</ending>
                        <ending>inaṃ</ending>
                    </case>
                    <case type="locative">
                        <ending>īsu</ending>
                        <ending>isu</ending>
                        <ending type="Drare">inesu</ending>
                    </case>
                </gender>
            </declension>
            <declension type="ī">
				<gender type="masculine">
                    <case type="nominative">
                        <ending>ī</ending>
                        <ending>ino</ending>
                        <ending type="Drare">iyo</ending>
                        <ending type="Drare">ayo</ending>
                        <ending type="Drare">inā</ending>
                    </case>
                    <case type="vocative">
                        <ending>ī</ending>
                        <ending>ino</ending>
                    </case>
                    <case type="accusative">
                        <ending>ī</ending>
                        <ending>ino</ending>
                        <ending type="Drare">aye</ending>
                        <ending type="Drare">ine</ending>
                        <ending type="Drare">iye</ending>
                    </case>
                    <case type="instrumental">
                        <ending>īhi</ending>
                        <ending type="Drare">ībhi</ending>
                        <ending>ihi</ending>
                        <ending type="Drare">ibhi</ending>
                    </case>
                    <case type="ablative">
                        <ending>īhi</ending>
                        <ending type="Drare">ībhi</ending>
                        <ending>ihi</ending>
                        <ending type="Drare">ibhi</ending>
                    </case>
                    <case type="genitive">
                        <ending>īnaṃ</ending>
                        <ending>inaṃ</ending>
                    </case>
                    <case type="dative">
                        <ending>īnaṃ</ending>
                        <ending>inaṃ</ending>
                    </case>
                    <case type="locative">
                        <ending>īsu</ending>
                        <ending>isu</ending>
                        <ending type="Drare">inesu</ending>
                    </case>
                </gender>
                <gender type="feminine">
                    <case type="nominative">
                        <ending>ī</ending>
                        <ending>īyo</ending>
                        <ending>yo</ending>
                        <ending>iyo</ending>
                        <ending>āyo</ending>
                    </case>
                    <case type="vocative">
                        <ending>ī</ending>
                        <ending>īyo</ending>
                        <ending>yo</ending>
                        <ending>iyo</ending>
                        <ending>āyo</ending>
                    </case>
                    <case type="accusative">
                        <ending>ī</ending>
                        <ending>īyo</ending>
                        <ending>yo</ending>
                        <ending>iyo</ending>
                        <ending>āyo</ending>
                    </case>
                    <case type="instrumental">
                        <ending>īhi</ending>
                        <ending type="Drare">ībhi</ending>
                    </case>
                    <case type="ablative">
                        <ending>īhi</ending>
                        <ending type="Drare">ībhi</ending>
                    </case>
                    <case type="genitive">
                        <ending>īnaṃ</ending>
                        <ending>inaṃ</ending>
                        <ending type="Drare">īyanaṃ</ending>
                        <ending type="Drare">iyānaṃ</ending>
                    </case>
                    <case type="dative">
                        <ending>īnaṃ</ending>
                        <ending>inaṃ</ending>
                    </case>
                    <case type="locative">
                        <ending>īsu</ending>
                        <ending>isu</ending>
                    </case>
                </gender>
            </declension>
            <declension type="u">
                <gender type="masculine">
                    <case type="nominative">
                        <ending>ū</ending>
                        <ending>avo</ending>
                        <ending type="Drare">uyo</ending>
                        <ending type="Drare">uno</ending>
                    </case>
                    <case type="vocative">
                        <ending>ū</ending>
                        <ending>avo</ending>
                        <ending>ave</ending>
                        <ending type="Drare">uno</ending>
                    </case>
                    <case type="accusative">
                        <ending>ū</ending>
                        <ending>avo</ending>
                        <ending type="Drare">uyo</ending>
                        <ending type="Drare">uno</ending>
                    </case>
                    <case type="instrumental">
                        <ending>ūhi</ending>
                        <ending type="Drare">ūbhi</ending>
                        <ending>uhi</ending>
                        <ending type="Drare">ubhi</ending>
                    </case>
                    <case type="ablative">
                        <ending>ūhi</ending>
                        <ending type="Drare">ūbhi</ending>
                        <ending>uhi</ending>
                        <ending type="Drare">ubhi</ending>
                    </case>
                    <case type="genitive">
                        <ending>ūnaṃ</ending>
                        <ending>unaṃ</ending>
                        <ending type="Drare">unnaṃ</ending>
                    </case>
                    <case type="dative">
                        <ending>ūnaṃ</ending>
                        <ending>unaṃ</ending>
                        <ending type="Drare">unnaṃ</ending>
                    </case>
                    <case type="locative">
                        <ending>ūsu</ending>
                        <ending>usu</ending>
                    </case>
                </gender>
                <gender type="neuter">
                    <case type="nominative">
                        <ending>ūni</ending>
                        <ending>ū</ending>
                    </case>
                    <case type="vocative">
                        <ending>ūni</ending>
                        <ending>ū</ending>
                    </case>
                    <case type="accusative">
                        <ending>ūni</ending>
                        <ending>ū</ending>
                    </case>
                    <case type="instrumental">
                        <ending>ūhi</ending>
                        <ending type="Drare">ūbhi</ending>
                        <ending>uhi</ending>
                        <ending type="Drare">ubhi</ending>
                    </case>
                    <case type="ablative">
                        <ending>ūhi</ending>
                        <ending type="Drare">ūbhi</ending>
                        <ending>uhi</ending>
                        <ending type="Drare">ubhi</ending>
                    </case>
                    <case type="genitive">
                        <ending>ūnaṃ</ending>
                        <ending>unaṃ</ending>
                        <ending type="Drare">unnaṃ</ending>
                    </case>
                    <case type="dative">
                        <ending>ūnaṃ</ending>
                        <ending>unaṃ</ending>
                        <ending type="Drare">unnaṃ</ending>
                    </case>
                    <case type="locative">
                        <ending>ūsu</ending>
                        <ending>usu</ending>
                    </case>
                </gender>
                <gender type="feminine">
                    <case type="nominative">
                        <ending>ū</ending>
                        <ending>ūvo</ending>
                        <ending>uyo</ending>
                    </case>
                    <case type="vocative">
                        <ending>ū</ending>
                        <ending>uvo</ending>
                        <ending>uyo</ending>
                    </case>
                    <case type="accusative">
                        <ending>ū</ending>
                        <ending>uvo</ending>
                        <ending>uyo</ending>
                    </case>
                    <case type="instrumental">
                        <ending>ūhi</ending>
                        <ending type="Drare">ūbhi</ending>
                    </case>
                    <case type="ablative">
                        <ending>ūhi</ending>
                        <ending type="Drare">ūbhi</ending>
                    </case>
                    <case type="genitive">
                        <ending>ūnaṃ</ending>
                    </case>
                    <case type="dative">
                        <ending>ūnaṃ</ending>
                    </case>
                    <case type="locative">
                        <ending>ūsu</ending>
                    </case>
                </gender>
            </declension>
            <declension type="ū">
                <gender type="masculine">
                    <case type="nominative">
                        <ending>ū</ending>
                        <ending>uvo</ending>
                        <ending>uno</ending>
                        <ending>ūno</ending>
                        <ending>ūni</ending>
                    </case>
                    <case type="vocative">
                        <ending>ū</ending>
                        <ending>uvo</ending>
                        <ending>uno</ending>
                        <ending>ūno</ending>
                    </case>
                    <case type="accusative">
                        <ending>ū</ending>
                        <ending>uvo</ending>
                        <ending>uno</ending>
                        <ending>ūno</ending>
                    </case>
                    <case type="instrumental">
                        <ending>ūhi</ending>
                        <ending type="Drare">ūbhi</ending>
                    </case>
                    <case type="ablative">
                        <ending>ūhi</ending>
                        <ending type="Drare">ūbhi</ending>
                    </case>
                    <case type="genitive">
                        <ending>ūnaṃ</ending>
                    </case>
                    <case type="dative">
                        <ending>ūnaṃ</ending>
                    </case>
                    <case type="locative">
                        <ending>ū</ending>
                        <ending>ūsu</ending>
                    </case>
                </gender>
                <gender type="feminine">
                    <case type="nominative">
                        <ending>ū</ending>
                        <ending>uyo</ending>
                        <ending>ūyo</ending>
                    </case>
                    <case type="vocative">
                        <ending>ū</ending>
                        <ending>uyo</ending>
                        <ending>ūyo</ending>
                    </case>
                    <case type="accusative">
                        <ending>ū</ending>
                        <ending>uyo</ending>
                        <ending>ūyo</ending>
                    </case>
                    <case type="instrumental">
                        <ending>ūhi</ending>
                        <ending type="Drare">ūbhi</ending>
                    </case>
                    <case type="ablative">
                        <ending>ūhi</ending>
                        <ending type="Drare">ūbhi</ending>
                    </case>
                    <case type="genitive">
                        <ending>ūnaṃ</ending>
                    </case>
                    <case type="dative">
                        <ending>ūnaṃ</ending>
                    </case>
                    <case type="locative">
                        <ending>ūsu</ending>
                    </case>
                </gender>
            </declension>
            <declension type="ar">
                <gender type="masculine">
                    <case type="nominative">
                        <ending>aro</ending>
                        <ending>āro</ending>
                        <ending>ā</ending>
                    </case>
                    <case type="vocative">
                        <ending>āro</ending>
                        <ending>ā</ending>
                    </case>
                    <case type="accusative">
                        <ending>aro</ending>
                        <ending>āro</ending>
                        <ending>are</ending>
                        <ending>āre</ending>
                        <ending type="Drare">ū</ending>
                        <ending type="Drare">uno</ending>
                        <ending type="Drare">e</ending>
                    </case>
                    <case type="instrumental">
                        <ending>arehi</ending>
                        <ending type="Drare">arebhi</ending>
                        <ending>ārehi</ending>
                        <ending type="Drare">ārebhi</ending>
                        <ending>ūhi</ending>
                        <ending type="Drare">ūbhi</ending>
                    </case>
                    <case type="ablative">
                        <ending>arehi</ending>
                        <ending type="Drare">arebhi</ending>
                        <ending>ārehi</ending>
                        <ending type="Drare">ārebhi</ending>
                        <ending>ūhi</ending>
                        <ending>uhi</ending>
                        <ending type="Drare">ūbhi</ending>
                        <ending type="Drare">ubhi</ending>
                    </case>
                    <case type="genitive">
                        <ending>arānaṃ</ending>
                        <ending>ārānaṃ</ending>
                        <ending>ūnaṃ</ending>
                        <ending>ānaṃ</ending>
                        <ending>unnaṃ</ending>
                    </case>
                    <case type="dative">
                        <ending>arānaṃ</ending>
                        <ending>ārānaṃ</ending>
                        <ending>ūnaṃ</ending>
                        <ending>ānaṃ</ending>
                        <ending>unnaṃ</ending>
                    </case>
                    <case type="locative">
                        <ending>aresu</ending>
                        <ending>āresu</ending>
                        <ending>usu</ending>
                        <ending>ūsu</ending>
                    </case>
                </gender>
                <gender type="feminine">
                    <case type="nominative">
                        <ending>aro</ending>
                        <ending>ā</ending>
                    </case>
                    <case type="vocative">
                        <ending>aro</ending>
                        <ending>ā</ending>
                    </case>
                    <case type="accusative">
                        <ending>aro</ending>
                        <ending>are</ending>
                    </case>
                    <case type="instrumental">
                        <ending>arehi</ending>
                        <ending type="Drare">arebhi</ending>
                        <ending>ārebhi</ending>
                        <ending>ūhi</ending>
                        <ending type="Drare">ūbhi</ending>
                    </case>
                    <case type="ablative">
                        <ending>arehi</ending>
                        <ending type="Drare">arebhi</ending>
                        <ending>ārehi</ending>
                        <ending type="Drare">ārebhi</ending>
                        <ending>ūhi</ending>
                        <ending>uhi</ending>
                        <ending type="Drare">ūbhi</ending>
                        <ending type="Drare">ubhi</ending>
                    </case>
                    <case type="genitive">
                        <ending>arānaṃ</ending>
                        <ending>ārānaṃ</ending>
                        <ending>ūnaṃ</ending>
                        <ending>ānaṃ</ending>
                        <ending>unnaṃ</ending>
                    </case>
                    <case type="dative">
                        <ending>arānaṃ</ending>
                        <ending>ārānaṃ</ending>
                        <ending>ūnaṃ</ending>
                        <ending>ānaṃ</ending>
                        <ending>unnaṃ</ending>
                    </case>
                    <case type="locative">
                        <ending>aresu</ending>
                        <ending>āsu</ending>
                        <ending>usu</ending>
                        <ending>ūsu</ending>
                    </case>
                </gender>
            </declension>
            <declension type="an">
                <gender type="masculine">
                    <case type="nominative">
                        <ending>ā</ending>
                        <ending>āno</ending>
                    </case>
                    <case type="vocative">
                        <ending>ā</ending>
                        <ending>āno</ending>
                    </case>
                    <case type="accusative">
                        <ending>ano</ending>
                        <ending>āno</ending>
                        <ending>e</ending>
                    </case>
                    <case type="instrumental">
                        <ending>ūhi</ending>
                        <ending>uhi</ending>
                        <ending type="Drare">ūbhi</ending>
                        <ending>ehi</ending>
                        <ending>anehi</ending>
                        <ending type="Drare">anebhi</ending>
                        <ending>ebhi</ending>
                    </case>
                    <case type="ablative">
                        <ending>ūhi</ending>
                        <ending>uhi</ending>
                        <ending type="Drare">ūbhi</ending>
                        <ending>ehi</ending>
                        <ending>anehi</ending>
                        <ending type="Drare">anebhi</ending>
                    </case>
                    <case type="genitive">
                        <ending>ānaṃ</ending>
                        <ending>ūnaṃ</ending>
                        <ending>unaṃ</ending>
                        <ending type="Drare">ānaṃ</ending>
                    </case>
                    <case type="dative">
                        <ending>ānaṃ</ending>
                        <ending>ūnaṃ</ending>
                        <ending type="Drare">ānaṃ</ending>
                    </case>
                    <case type="locative">
                        <ending>ūsu</ending>
                        <ending type="Drare">usu</ending>
                        <ending type="Drare">esu</ending>
                    </case>
                </gender>
                <gender type="neuter">
                    <case type="nominative">
                        <ending>āni</ending>
                    </case>
                    <case type="vocative">
                        <ending>āni</ending>
                    </case>
                    <case type="accusative">
                        <ending>āni</ending>
                    </case>
                    <case type="instrumental">
                        <ending>ehi</ending>
                    </case>
                    <case type="ablative">
                        <ending>ehi</ending>
                    </case>
                    <case type="genitive">
                        <ending>ānaṃ</ending>
                    </case>
                    <case type="dative">
                        <ending>ānaṃ</ending>
                    </case>
                    <case type="locative">
                        <ending>esu</ending>
                    </case>
                </gender>
            </declension>
            <declension type="ant">
                <gender type="masculine">
                    <case type="nominative">
                        <ending>anto</ending>
                        <ending>antā</ending>
                    </case>
                    <case type="vocative">
                        <ending>anto</ending>
                        <ending>antā</ending>
                        <ending type="Cm2">ante</ending>
                    </case>
                    <case type="accusative">
                        <ending>anto</ending>
                        <ending>ante</ending>
                    </case>
                    <case type="instrumental">
                        <ending>antehi</ending>
                        <ending type="Drare">antebhi</ending>
                    </case>
                    <case type="ablative">
                        <ending>antehi</ending>
                        <ending type="Drare">antebhi</ending>
                    </case>
                    <case type="genitive">
                        <ending>ataṃ</ending>
                        <ending type="Drare">antaṃ</ending>
                        <ending type="Drare">antānaṃ</ending>
                    </case>
                    <case type="dative">
                        <ending>ataṃ</ending>
                        <ending type="Drare">antaṃ</ending>
                        <ending type="Drare">antānaṃ</ending>
                    </case>
                    <case type="locative">
                        <ending>antesu</ending>
                    </case>
                </gender>
                <gender type="neuter">
                    <case type="nominative">
                        <ending>antāni</ending>
                        <ending>anti</ending>
                    </case>
                    <case type="vocative">
                        <ending>antāni</ending>
                        <ending>anti</ending>
                    </case>
                    <case type="accusative">
                        <ending>antāni</ending>
                        <ending>anti</ending>
                    </case>
                    <case type="instrumental">
                        <ending>antehi</ending>
                        <ending type="Drare">antebhi</ending>
                    </case>
                    <case type="ablative">
                        <ending>antehi</ending>
                        <ending type="Drare">antebhi</ending>
                    </case>
                    <case type="genitive">
                        <ending>ataṃ</ending>
                        <ending type="Drare">antaṃ</ending>
                        <ending type="Drare">antānaṃ</ending>
                    </case>
                    <case type="dative">
                        <ending>ataṃ</ending>
                        <ending type="Drare">antaṃ</ending>
                        <ending type="Drare">antānaṃ</ending>
                    </case>
                    <case type="locative">
                        <ending>antesu</ending>
                    </case>
                </gender>
            </declension>
            <declension type="as">
                <gender type="neuter">
                    <case type="nominative">
                        <ending>āni</ending>
                        <ending>ā</ending>
                    </case>
                    <case type="vocative">
                        <ending>āni</ending>
                        <ending>ā</ending>
                    </case>
                    <case type="accusative">
                        <ending>āni</ending>
                        <ending>e</ending>
                    </case>
                    <case type="instrumental">
                        <ending>ehi</ending>
                        <ending type="Drare">ebhi</ending>
                    </case>
                    <case type="ablative">
                        <ending>ehi</ending>
                        <ending type="Drare">ebhi</ending>
                    </case>
                    <case type="genitive">
                        <ending>ānaṃ</ending>
                    </case>
                    <case type="dative">
                        <ending>ānaṃ</ending>
                    </case>
                    <case type="locative">
                        <ending>esu</ending>
                    </case>
                </gender>
            </declension>
            <declension type="us">
                <gender type="neuter">
                    <case type="nominative">
                        <ending>ūni</ending>
                        <ending>ū</ending>
                    </case>
                    <case type="vocative">
                        <ending>ūni</ending>
                        <ending>ū</ending>
                    </case>
                    <case type="accusative">
                        <ending>ūni</ending>
                        <ending>ū</ending>
                    </case>
                    <case type="instrumental">
                        <ending>ūhi</ending>
                        <ending type="Drare">ūbhi</ending>
                    </case>
                    <case type="ablative">
                        <ending>ūhi</ending>
                        <ending type="Drare">ūbhi</ending>
                    </case>
                    <case type="genitive">
                        <ending>usaṃ</ending>
                        <ending>ūnaṃ</ending>
                    </case>
                    <case type="dative">
                        <ending>usaṃ</ending>
                        <ending>ūnaṃ</ending>
                    </case>
                    <case type="locative">
                        <ending>ūsu</ending>
                    </case>
                </gender>
            </declension>
        </number>
    </paradigm>
    <paradigm type="pronoun">
        <demonstrative>
            <specification type="ay/i">
                <number type="singular">
                    <gender type="masculine">
                        <case type="nominative">
                            <ending>ayaṃ</ending>
                        </case>
                        <case type="accusative">
                            <ending>imaṃ</ending>
                        </case>
                        <case type="instrumental">
                    
                            <ending>anena</ending>
                            <ending>aminā</ending>
                            <ending>iminā</ending>
                        </case>
                        <case type="ablative">
                            <ending>imasma</ending>
                            <ending>imamhā</ending>
                            <ending>asmā</ending>
                            <ending>amhā</ending>
                        </case>
                        <case type="genitive">
                            <ending>imassa</ending>
                            <ending>imissa</ending>
                            <ending>assa</ending>
                        </case>
                        <case type="dative">
                            <ending>imassa</ending>
                            <ending>imissa</ending>
                            <ending>assa</ending>
                        </case>
                        <case type="locative">
                            <ending>imasmiṃ</ending>
                            <ending>imamhi</ending>
                            <ending type="Drare">asmiṃ</ending>
                        </case>
                    </gender>
                    <gender type="feminine">
                        <case type="nominative">
                            <ending>ayaṃ</ending>
                        </case>
                        <case type="accusative">
                            <ending>imaṃ</ending>
                        </case>
                        <case type="instrumental">
                            <ending>imāya</ending>
                        </case>
                        <case type="ablative">
                            <ending>imissā</ending>
                            <ending>assā</ending>
                            <ending>imissāya</ending>
                            <ending>imāya</ending>
                            <ending>assāya</ending>
                        </case>
                        <case type="genitive">
                            <ending>imāya</ending>
                        </case>
                        <case type="dative">
                            <ending>imāya</ending>
                        </case>
                        <case type="locative">
                            <ending>imissaṃ</ending>
                            <ending>imissā</ending>
                            <ending type="Drare">assaṃ</ending>
                            <ending>imāsaṃ</ending>
                            <ending type="Drare">imāyaṃ</ending>
                        </case>
                    </gender>
                    <gender type="neuter">
                        <case type="nominative">
                            <ending>idaṃ</ending>
                            <ending>imaṃ</ending>
                        </case>
                        <case type="accusative">
                            <ending>idaṃ</ending>
                            <ending>imaṃ</ending>
                        </case>
                        <case type="instrumental">
                            <ending>iminā</ending>
                            <ending>aminā</ending>
                            <ending>anena</ending>
                        </case>
                        <case type="ablative">
                            <ending>imasma</ending>
                            <ending>imamhā</ending>
                            <ending>asmā</ending>
                            <ending>amhā</ending>
                        </case>
                        <case type="genitive">
                            <ending>imassa</ending>
                            <ending>assa</ending>
                        </case>
                        <case type="dative">
                            <ending>imassa</ending>
                            <ending>assa</ending>
                        </case>
                        <case type="locative">
                            <ending>imasmiṃ</ending>
                            <ending>asmiṃ</ending>
                            <ending>imamhi</ending>
                        </case>
                    </gender>
                </number>
                <number type="plural">
                    <gender type="masculine">
                        <case type="nominative">
                            <ending>ime</ending>
                        </case>
                        <case type="accusative">
                            <ending>ime</ending>
                        </case>
                        <case type="instrumental">
                            <ending>imehi</ending>
                            <ending>imebhi</ending>
                            <ending type="Drare">ehi</ending>
                            <ending type="Drare">ebhi</ending>
                        </case>
                        <case type="ablative">
                            <ending>imehi</ending>
                            <ending>imebhi</ending>
                            <ending type="Drare">ehi</ending>
                            <ending type="Drare">ebhi</ending>
                        </case>
                        <case type="genitive">
                            <ending>imesaṃ</ending>
                            <ending>imesānaṃ</ending>
                            <ending type="Drare">esaṃ</ending>
                            <ending type="Drare">esānaṃ</ending>
                        </case>
                        <case type="locative">
                            <ending>imesu</ending>
                            <ending type="Drare">esu</ending>
                        </case>
                    </gender>
                    <gender type="feminine">
                        <case type="nominative">
                            <ending>imā</ending>
                            <ending type="Drare">imāyo</ending>
                        </case>
                        <case type="accusative">
                            <ending>imā</ending>
                            <ending type="Drare">imāyo</ending>
                        </case>
                        <case type="instrumental">
                            <ending>imāhi</ending>
                            <ending>imābhi</ending>
                        </case>
                        <case type="ablative">
                            <ending>imāhi</ending>
                            <ending>imābhi</ending>
                        </case>
                        <case type="genitive">
                            <ending>imāsaṃ</ending>
                            <ending type="Drare">āsaṃ</ending>
                            <ending type="Drare">imāsānaṃ</ending>
                        </case>
                        <case type="dative">
                            <ending>imāsaṃ</ending>
                            <ending>āsaṃ</ending>
                            <ending>imāsānaṃ</ending>
                        </case>
                        <case type="locative">
                            <ending>imāsu</ending>
                        </case>
                    </gender>
                    <gender type="neuter">
                        <case type="nominative">
                            <ending>imāni</ending>
                        </case>
                        <case type="accusative">
                            <ending>imāni</ending>
                        </case>
                        <case type="instrumental">
                            <ending>imehi</ending>
                            <ending>imebhi</ending>
                            <ending type="Drare">ehi</ending>
                            <ending type="Drare">ebhi</ending>
                        </case>
                        <case type="ablative">
                            <ending>imehi</ending>
                            <ending>imebhi</ending>
                            <ending type="Drare">ehi</ending>
                            <ending type="Drare">ebhi</ending>
                        </case>
                        <case type="genitive">
                            <ending>imesaṃ</ending>
                            <ending>imesānaṃ</ending>
                            <ending type="Drare">esaṃ</ending>
                            <ending type="Drare">esānaṃ</ending>
                        </case>
                        <case type="dative">
                            <ending>imesaṃ</ending>
                            <ending>imesānaṃ</ending>
                            <ending>esaṃ</ending>
                            <ending>esānaṃ</ending>
                        </case>
                        <case type="locative">
                            <ending>imesu</ending>
                            <ending type="Drare">esu</ending>
                        </case>
                    </gender>
                </number>
            </specification>
        </demonstrative>
        <demonstrative>
            <specification type="asu/amu">
                <number type="singular">
                    <gender type="masculine">
                        <case type="nominative">
                            <ending>asu</ending>
                            <ending>amu</ending>
                        </case>
                        <case type="accusative">
                            <ending>amuṃ</ending>
                        </case>
                        <case type="instrumental">
                            <ending>amunā</ending>
                        </case>
                        <case type="ablative">
                            <ending>amusmā</ending>
                            <ending>amumhā</ending>
                        </case>
                        <case type="genitive">
                            <ending>amussa</ending>
                            <ending>adussa</ending>
                        </case>
                        <case type="dative">
                            <ending>amussa</ending>
                            <ending>adussa</ending>
                        </case>
                        <case type="locative">
                            <ending>amusmiṃ</ending>
                            <ending>amumhi</ending>
                        </case>
                    </gender>
                    <gender type="feminine">
                        <case type="nominative">
                            <ending>asu</ending>
                        </case>
                        <case type="accusative">
                            <ending>amuṃ</ending>
                        </case>
                        <case type="instrumental">
                            <ending>amuyā</ending>
                        </case>
                        <case type="ablative">
                            <ending>amuyā</ending>
                        </case>
                        <case type="genitive">
                            <ending>amussā</ending>
                            <ending>amuyā</ending>
                        </case>
                        <case type="dative">
                            <ending>amussā</ending>
                            <ending type="Drare">amuyā</ending>
                        </case>
                        <case type="locative">
                            <ending>amussaṃ</ending>
                            <ending type="Drare">amuyaṃ</ending>
                        </case>
                    </gender>
                    <gender type="neuter">
                        <case type="nominative">
                            <ending>aduṃ</ending>
                        </case>
                        <case type="accusative">
                            <ending>aduṃ</ending>
                            <ending>amuṃ</ending>
                        </case>
                        <case type="instrumental">
                            <ending>amunā</ending>
                        </case>
                        <case type="ablative">
                            <ending>amusmā</ending>
                            <ending>amumhā</ending>
                        </case>
                        <case type="genitive">
                            <ending>amussa</ending>
                            <ending>adussa</ending>
                        </case>
                        <case type="dative">
                            <ending>amussa</ending>
                            <ending>adussa</ending>
                        </case>
                        <case type="locative">
                            <ending>amusmiṃ</ending>
                            <ending>amumhi</ending>
                        </case>
                    </gender>
                </number>
                <number type="plural">
                    <gender type="masculine">
                        <case type="nominative">
                            <ending>amū</ending>
                            <ending type="Drare">amuyo</ending>
                        </case>
                        <case type="accusative">
                            <ending>amū</ending>
                            <ending type="Drare">amuyo</ending>
                        </case>
                        <case type="instrumental">
                            <ending>amūhi</ending>
                            <ending type="Drare">amūbhi</ending>
                        </case>
                        <case type="ablative">
                            <ending>amūhi</ending>
                            <ending type="Drare">amūbhi</ending>
                        </case>
                        <case type="genitive">
                            <ending>amūsaṃ</ending>
                            <ending type="Drare">amūsānaṃ</ending>
                        </case>
                        <case type="dative">
                            <ending>amūsaṃ</ending>
                            <ending type="Drare">amūsānaṃ</ending>
                        </case>
                        <case type="locative">
                            <ending>amūsu</ending>
                        </case>
                    </gender>
                    <gender type="feminine">
                        <case type="nominative">
                            <ending>amū</ending>
                            <ending type="Drare">amuyo</ending>
                        </case>
                        <case type="accusative">
                            <ending>amū</ending>
                            <ending type="Drare">amuyo</ending>
                        </case>
                        <case type="instrumental">
                            <ending>amūhi</ending>
                            <ending type="Drare">amūbhi</ending>
                        </case>
                        <case type="ablative">
                            <ending>amūhi</ending>
                            <ending type="Drare">amūbhi</ending>
                        </case>
                        <case type="genitive">
                            <ending>amūsaṃ</ending>
                            <ending type="Drare">amūsānaṃ</ending>
                        </case>
                        <case type="dative">
                            <ending>amūsaṃ</ending>
                            <ending type="Drare">amūsānaṃ</ending>
                        </case>
                        <case type="locative">
                            <ending>amūsu</ending>
                        </case>
                    </gender>
                    <gender type="neuter">
                        <case type="nominative">
                            <ending>amūni</ending>
                            <ending type="Drare">amū</ending>
                        </case>
                        <case type="accusative">
                            <ending>amūni</ending>
                            <ending type="Drare">amū</ending>
                        </case>
                        <case type="instrumental">
                            <ending>amūhi</ending>
                            <ending type="Drare">amūbhi</ending>
                        </case>
                        <case type="ablative">
                            <ending>amūhi</ending>
                            <ending type="Drare">amūbhi</ending>
                        </case>
                        <case type="genitive">
                            <ending>amūsaṃ</ending>
                            <ending type="Drare">amūsānaṃ</ending>
                        </case>
                        <case type="dative">
                            <ending>amūsaṃ</ending>
                            <ending type="Drare">amūsānaṃ</ending>
                        </case>
                        <case type="locative">
                            <ending>amūsu</ending>
                        </case>
                    </gender>
                </number>
            </specification>
        </demonstrative>
        <personal>
            <number type="singular">
                <person type="1">
                    <case type="nominative">
                        <ending>ahaṃ</ending>
                    </case>
                    <case type="accusative">
                        <ending>maṃ</ending>
                        <ending type="Drare">mamaṃ</ending>
                        <ending type="Denclitic">me</ending>
                    </case>
                    <case type="instrumental">
                        <ending>mayā</ending>
                    </case>
                    <case type="ablative">
                        <ending>mayā</ending>
                    </case>
                    <case type="genitive">
                        <ending>mama</ending>
                        <ending>mayhaṃ</ending>
                        <ending type="Drare">mamaṃ</ending>
                        <ending type="Drare">amhaṃ</ending>
                        <ending type="Denclitic">me</ending>
                    </case>
                    <case type="dative">
                        <ending>mama</ending>
                        <ending>mayhaṃ</ending>
                        <ending type="Drare">mamaṃ</ending>
                        <ending type="Drare">amhaṃ</ending>
                        <ending type="Denclitic">me</ending>
                    </case>
                    <case type="locative">
                        <ending>mayi</ending>
                    </case>
                </person>
                <person type="2">
                    <case type="nominative">
                        <ending>tvaṃ</ending>
                        <ending type="Drare">tuvaṃ</ending>
                        <ending type="Drare">taṃ</ending>
                    </case>
                    <case type="accusative">
                        <ending>taṃ</ending>
                        <ending type="Drare">tuvaṃ</ending>
                        <ending type="Drare">tvaṃ</ending>
                        <ending type="Drare">tyaṃ</ending>
                        <ending type="Drare">tavaṃ</ending>
                    </case>
                    <case type="instrumental">
                        <ending>tayā</ending>
                        <ending>tvayā</ending>
                        <ending type="Denclitic">te</ending>
                    </case>
                    <case type="ablative">
                        <ending>tayā</ending>
                        <ending>tvayā</ending>
                    </case>
                    <case type="genitive">
                        <ending>tava</ending>
                        <ending>tuyhaṃ</ending>
                        <ending type="Drare">tumhaṃ</ending>
                        <ending type="Drare">tavaṃ</ending>
                        <ending type="Denclitic">te</ending>
                    </case>
                    <case type="dative">
                        <ending>tava</ending>
                        <ending>tuyhaṃ</ending>
                        <ending type="Drare">tumhaṃ</ending>
                        <ending type="Drare">tavaṃ</ending>
                        <ending type="Denclitic">te</ending>
                    </case>
                    <case type="locative">
                        <ending>tayi</ending>
                        <ending type="Drare">tvayi</ending>
                    </case>
                </person>
                <person type="3">
                    <gender type="masculine">
                        <case type="nominative">
                            <ending>so</ending>
                            <ending type="Drare">sa</ending>
                        </case>
                        <case type="accusative">
                            <ending>taṃ</ending>
                        </case>
                        <case type="instrumental">
                            <ending>tena</ending>
                        </case>
                        <case type="ablative">
                            <ending>tasmā</ending>
                            <ending>tamhā</ending>
                            <ending>tato</ending>
                        </case>
                        <case type="genitive">
                            <ending>tassa</ending>
                        </case>
                        <case type="dative">
                            <ending>tassa</ending>
                        </case>
                        <case type="locative">
                            <ending>tasmiṃ</ending>
                            <ending>tamhi</ending>
                        </case>
                    </gender>
                    <gender type="feminine">
                        <case type="nominative">
                            <ending>sā</ending>
                        </case>
                        <case type="accusative">
                            <ending>taṃ</ending>
                        </case>
                        <case type="instrumental">
                            <ending>tāya</ending>
                        </case>
                        <case type="ablative">
                            <ending>tāya</ending>
                        </case>
                        <case type="genitive">
                            <ending>tassā</ending>
                            <ending>tissā</ending>
                            <ending>tassāya</ending>
                            <ending type="Drare">tissāya</ending>
                            <ending type="Drare">tāya</ending>
                        </case>
                        <case type="dative">
                            <ending>tassā</ending>
                            <ending>tissā</ending>
                            <ending>tassāya</ending>
                            <ending type="Drare">tissāya</ending>
                            <ending type="Drare">tāya</ending>
                        </case>
                        <case type="locative">
                            <ending>tassaṃ</ending>
                            <ending>tissaṃ</ending>
                            <ending type="Drare">tāsaṃ</ending>
                            <ending type="Drare">tāyaṃ</ending>
                        </case>
                    </gender>
                    <gender type="neuter">
                        <case type="nominative">
                            <ending>taṃ</ending>
                            <ending>tad-</ending>
                            <ending type="Denclitic">se</ending>
                            <ending type="Drare">tadaṃ</ending>
                        </case>
                        <case type="accusative">
                            <ending>taṃ</ending>
                            <ending>tad-</ending>
                            <ending type="Denclitic">se</ending>
                        </case>
                        <case type="instrumental">
                            <ending>tena</ending>
                        </case>
                        <case type="ablative">
                            <ending>tasmā</ending>
                            <ending>tamhā</ending>
                            <ending>tato</ending>
                        </case>
                        <case type="genitive">
                            <ending>tassa</ending>
                        </case>
                        <case type="dative">
                            <ending>tassa</ending>
                        </case>
                        <case type="locative">
                            <ending>tasmiṃ</ending>
                            <ending>tamhi</ending>
                        </case>
                    </gender>
                </person>
            </number>
            <number type="plural">
                <person type="1">
                    <case type="nominative">
                        <ending>mayaṃ</ending>
                        <ending type="Drare">amhe</ending>
                        <ending type="Drare">vayaṃ</ending>
                        <ending type="Drare">amhā</ending>
                    </case>
                    <case type="accusative">
                        <ending>amhe</ending>
                        <ending type="Drare">asme</ending>
                        <ending type="Drare">asmākaṃ</ending>
                        <ending type="Drare">amhākaṃ</ending>
                        <ending type="Denclitic">no</ending>
                    </case>
                    <case type="instrumental">
                        <ending>amhehi</ending>
                        <ending type="Drare">amhebhi</ending>
                        <ending type="Denclitic">no</ending>
                    </case>
                    <case type="ablative">
                        <ending>amhehi</ending>
                        <ending type="Drare">amhebhi</ending>
                    </case>
                    <case type="genitive">
                        <ending>amhākaṃ</ending>
                        <ending type="Drare">asmākaṃ</ending>
                        <ending type="Drare">amhaṃ</ending>
                        <ending type="Denclitic">no</ending>
                    </case>
                    <case type="dative">
                        <ending>amhākaṃ</ending>
                        <ending type="Drare">asmākaṃ</ending>
                        <ending type="Drare">amhaṃ</ending>
                        <ending type="Denclitic">no</ending>
                    </case>
                    <case type="locative">
                        <ending>amhesu</ending>
                        <ending type="Drare">asmāsu</ending>
                        <ending type="Drare">asmesu</ending>
                    </case>
                </person>
                <person type="2">
                    <case type="nominative">
                        <ending>tumhe</ending>
                    </case>
                    <case type="accusative">
                        <ending>tumhe</ending>
                        <ending type="Drare">tumhākaṃ</ending>
                        <ending type="Denclitic">vo</ending>
                        <ending type="Denclitic;rare">ve</ending>
                        <ending type="Denclitic;rare">vaṃ</ending>
                    </case>
                    <case type="instrumental">
                        <ending>tumhehi</ending>
                        <ending type="Drare">tumhebhi</ending>
                        <ending type="Denclitic">vo</ending>
                        <ending type="Denclitic;rare">ve</ending>
                        <ending type="Denclitic;rare">vaṃ</ending>
                    </case>
                    <case type="ablative">
                        <ending>tumhehi</ending>
                        <ending type="Drare">tumhebhi</ending>
                    </case>
                    <case type="genitive">
                        <ending>tumhākaṃ</ending>
                        <ending type="Drare">tumhaṃ</ending>
                        <ending type="Denclitic">vo</ending>
                        <ending type="Denclitic;rare">ve</ending>
                        <ending type="Denclitic;rare">vaṃ</ending>
                    </case>
                    <case type="dative">
                        <ending>tumhākaṃ</ending>
                        <ending type="Drare">tumhaṃ</ending>
                        <ending type="Denclitic">vo</ending>
                        <ending type="Denclitic;rare">ve</ending>
                        <ending type="Denclitic;rare">vaṃ</ending>
                    </case>
                    <case type="locative">
                        <ending>tumhesu</ending>
                    </case>
                </person>
                <person type="3">
                    <gender type="masculine">
                        <case type="nominative">
                            <ending>te</ending>
                        </case>
                        <case type="accusative">
                            <ending>te</ending>
                        </case>
                        <case type="instrumental">
                            <ending>tehi</ending>
                            <ending type="Drare">tebhi</ending>
                        </case>
                        <case type="ablative">
                            <ending>tehi</ending>
                            <ending type="Drare">tebhi</ending>
                        </case>
                        <case type="genitive">
                            <ending>tesaṃ</ending>
                            <ending type="Drare">tesānaṃ</ending>
                        </case>
                        <case type="dative">
                            <ending>tesaṃ</ending>
                            <ending type="Drare">tesānaṃ</ending>
                        </case>
                        <case type="locative">
                            <ending>tesu</ending>
                        </case>
                    </gender>
                    <gender type="feminine">
                        <case type="nominative">
                            <ending>tā</ending>
                            <ending type="Drare">tāyo</ending>
                        </case>
                        <case type="accusative">
                            <ending>tā</ending>
                            <ending type="Drare">tāyo</ending>
                        </case>
                        <case type="instrumental">
                            <ending>tāhi</ending>
                            <ending type="Drare">tābhi</ending>
                        </case>
                        <case type="ablative">
                            <ending>tāhi</ending>
                            <ending type="Drare">tābhi</ending>
                        </case>
                        <case type="genitive">
                            <ending>tāsaṃ</ending>
                            <ending type="Drare">tāsānaṃ</ending>
                            <ending type="Drare">sānaṃ</ending>
                        </case>
                        <case type="dative">
                            <ending>tāsaṃ</ending>
                            <ending type="Drare">tāsānaṃ</ending>
                            <ending type="Drare">sānaṃ</ending>
                        </case>
                        <case type="locative">
                            <ending>tāsu</ending>
                        </case>
                    </gender>
                    <gender type="neuter">
                        <case type="nominative">
                            <ending>tāni</ending>
                        </case>
                        <case type="accusative">
                            <ending>tāni</ending>
                        </case>
                        <case type="instrumental">
                            <ending>tehi</ending>
                            <ending type="Drare">tebhi</ending>
                        </case>
                        <case type="ablative">
                            <ending>tehi</ending>
                            <ending type="Drare">tebhi</ending>
                        </case>
                        <case type="genitive">
                            <ending>tesaṃ</ending>
                            <ending type="Drare">tesānaṃ</ending>
                        </case>
                        <case type="dative">
                            <ending>tesaṃ</ending>
                            <ending type="Drare">tesānaṃ</ending>
                        </case>
                        <case type="locative">
                            <ending>tesu</ending>
                        </case>
                    </gender>
                </person>
            </number>
        </personal>
        <interrogative>
            <number type="singular">
                <gender type="masculine">
                    <case type="nominative">
                        <ending>ko</ending>
                    </case>
                    <case type="accusative">
                        <ending>kaṃ</ending>
                    </case>
                    <case type="instrumental">
                        <ending>kena</ending>
                    </case>
                    <case type="dative">
                        <ending>kassa</ending>
                    </case>
                    <case type="ablative">
                        <ending>kasmā</ending>
                        <ending>kismā</ending>
                    </case>
                    <case type="genitive">
                        <ending>kassa</ending>
                        <ending>kissa</ending>
                    </case>
                    <case type="locative">
                        <ending>kasmiṃ</ending>
                        <ending>kamhi</ending>
                        <ending>kismiṃ</ending>
                    </case>
                </gender>
                <gender type="feminine">
                    <case type="nominative">
                        <ending>kā</ending>
                    </case>
                    <case type="accusative">
                        <ending>kaṃ</ending>
                    </case>
                    <case type="instrumental">
                        <ending>kāya</ending>
                    </case>
                    <case type="dative">
                        <ending>kāya</ending>
                        <ending>kassā</ending>
                        <ending>kissā</ending>
                    </case>
                    <case type="ablative">
                        <ending>kāya</ending>
                    </case>
                    <case type="genitive">
                        <ending>kāya</ending>
                        <ending>kassā</ending>
                        <ending>kissā</ending>
                    </case>
                    <case type="locative">
                        <ending>kāya</ending>
                        <ending>kayaṃ</ending>
                        <ending>kissaṃ</ending>
                    </case>
                </gender>
                <gender type="neuter">
                    <case type="nominative">
                        <ending>kiṃ</ending>
                    </case>
                    <case type="accusative">
                        <ending>kiṃ</ending>
                    </case>
                    <case type="instrumental">
                        <ending>kena</ending>
                    </case>
                    <case type="dative">
                        <ending>kassa</ending>
                    </case>
                    <case type="ablative">
                        <ending>kasmā</ending>
                        <ending>kismā</ending>
                    </case>
                    <case type="genitive">
                        <ending>kassa</ending>
                        <ending>kissa</ending>
                    </case>
                    <case type="locative">
                        <ending>kasmiṃ</ending>
                        <ending>kamhi</ending>
                        <ending>kismiṃ</ending>
                    </case>
                </gender>
            </number>
            <number type="plural">
                <gender type="masculine">
                    <case type="nominative">
                        <ending>ke</ending>
                    </case>
                    <case type="accusative">
                        <ending>ke</ending>
                    </case>
                    <case type="instrumental">
                        <ending>kehi</ending>
                        <ending>kebhi</ending>
                    </case>
                    <case type="dative">
                        <ending>kesaṃ</ending>
                        <ending>kesānaṃ</ending>
                    </case>
                    <case type="ablative">
                        <ending>kehi</ending>
                        <ending>kebhi</ending>
                    </case>
                    <case type="genitive">
                        <ending>kesaṃ</ending>
                        <ending>kesānaṃ</ending>
                    </case>
                    <case type="locative">
                        <ending>kesu</ending>
                    </case>
                </gender>
                <gender type="feminine">
                    <case type="nominative">
                        <ending>kā</ending>
                        <ending>kāyo</ending>
                    </case>
                    <case type="accusative">
                        <ending>kā</ending>
                    </case>
                    <case type="instrumental">
                        <ending>kāhi</ending>
                    </case>
                    <case type="dative">
                        <ending>kāsaṃ</ending>
                        <ending>kāsānaṃ</ending>
                    </case>
                    <case type="ablative">
                        <ending>kāhi</ending>
                    </case>
                    <case type="genitive">
                        <ending>kāsaṃ</ending>
                        <ending>kāsānaṃ</ending>
                    </case>
                    <case type="locative">
                        <ending>kāsu</ending>
                    </case>
                </gender>
                <gender type="neuter">
                    <case type="nominative">
                        <ending>ke</ending>
                    </case>
                    <case type="accusative">
                        <ending>ke</ending>
                    </case>
                    <case type="instrumental">
                        <ending>kehi</ending>
                        <ending>kebhi</ending>
                    </case>
                    <case type="dative">
                        <ending>kesaṃ</ending>
                        <ending>kesānaṃ</ending>
                    </case>
                    <case type="ablative">
                        <ending>kehi</ending>
                        <ending>kebhi</ending>
                    </case>
                    <case type="genitive">
                        <ending>kesaṃ</ending>
                        <ending>kesānaṃ</ending>
                    </case>
                    <case type="locative">
                        <ending>kesu</ending>
                    </case>
                </gender>
            </number>
        </interrogative>
        <relative>
            <number type="singular">
                <gender type="masculine">
                    <case type="nominative">
                        <ending>yo</ending>
                    </case>
                    <case type="accusative">
                        <ending>yaṃ</ending>
                    </case>
                    <case type="instrumental">
                        <ending>yena</ending>
                    </case>
                    <case type="dative">
                        <ending>yassa</ending>
                    </case>
                    <case type="ablative">
                        <ending>yasmā</ending>
                        <ending>yamhā</ending>
                    </case>
                    <case type="genitive">
                        <ending>yassa</ending>
                    </case>
                    <case type="locative">
                        <ending>yasmiṃ</ending>
                        <ending>yamhi</ending>
                    </case>
                </gender>
                <gender type="feminine">
                    <case type="nominative">
                        <ending>yā</ending>
                    </case>
                    <case type="accusative">
                        <ending>yaṃ</ending>
                    </case>
                    <case type="instrumental">
                        <ending>yāya</ending>
                    </case>
                    <case type="dative">
                        <ending>yāya</ending>
                        <ending>yassā</ending>
                    </case>
                    <case type="ablative">
                        <ending>yāya</ending>
                    </case>
                    <case type="genitive">
                        <ending>yāya</ending>
                        <ending>yassā</ending>
                    </case>
                    <case type="locative">
                        <ending>yāya</ending>
                        <ending>yāyaṃ</ending>
                    </case>
                </gender>
                <gender type="neuter">
                    <case type="nominative">
                        <ending>yaṃ</ending>
                    </case>
                    <case type="accusative">
                        <ending>yaṃ</ending>
                    </case>
                    <case type="instrumental">
                        <ending>yena</ending>
                    </case>
                    <case type="dative">
                        <ending>yassa</ending>
                    </case>
                    <case type="ablative">
                        <ending>yasmā</ending>
                        <ending>yamhā</ending>
                    </case>
                    <case type="genitive">
                        <ending>yassa</ending>
                    </case>
                    <case type="locative">
                        <ending>yasmiṃ</ending>
                        <ending>yamhi</ending>
                    </case>
                </gender>
            </number>
            <number type="plural">
                <gender type="masculine">
                    <case type="nominative">
                        <ending>ye</ending>
                    </case>
                    <case type="accusative">
                        <ending>ye</ending>
                    </case>
                    <case type="instrumental">
                        <ending>yehi</ending>
                        <ending>yebhi</ending>
                    </case>
                    <case type="dative">
                        <ending>yesaṃ</ending>
                        <ending>yesānaṃ</ending>
                    </case>
                    <case type="ablative">
                        <ending>yehi</ending>
                        <ending>yebhi</ending>
                    </case>
                    <case type="genitive">
                        <ending>yesaṃ</ending>
                        <ending>yesānaṃ</ending>
                    </case>
                    <case type="locative">
                        <ending>yesu</ending>
                    </case>
                </gender>
                <gender type="feminine">
                    <case type="nominative">
                        <ending>yā</ending>
                    </case>
                    <case type="accusative">
                        <ending>yā</ending>
                    </case>
                    <case type="instrumental">
                        <ending>yāhi</ending>
                    </case>
                    <case type="dative">
                        <ending>yāsaṃ</ending>
                        <ending>yāsānaṃ</ending>
                    </case>
                    <case type="ablative">
                        <ending>yāhi</ending>
                    </case>
                    <case type="genitive">
                        <ending>yāsaṃ</ending>
                        <ending>yāsānaṃ</ending>
                    </case>
                    <case type="locative">
                        <ending>yāsu</ending>
                    </case>
                </gender>
                <gender type="neuter">
                    <case type="nominative">
                        <ending>yāni</ending>
                    </case>
                    <case type="accusative">
                        <ending>yāni</ending>
                    </case>
                    <case type="instrumental">
                        <ending>yehi</ending>
                        <ending>yebhi</ending>
                    </case>
                    <case type="dative">
                        <ending>yesaṃ</ending>
                        <ending>yesānaṃ</ending>
                    </case>
                    <case type="ablative">
                        <ending>yehi</ending>
                        <ending>yebhi</ending>
                    </case>
                    <case type="genitive">
                        <ending>yesaṃ</ending>
                        <ending>yesānaṃ</ending>
                    </case>
                    <case type="locative">
                        <ending>yesu</ending>
                    </case>
                </gender>
            </number>
        </relative>
    </paradigm>
    <paradigm type="verb">
        <voice type="active">
            <system type="present">
                <tense type="present">
                    <mood type="indicative">
                        <number type="singular">
                            <person type="1">
                                <ending type="Cl1a">mi</ending>
                                <!--<ending>ṃ</ending>-->
                            </person>
                            <person type="2">
                                <ending>si</ending>
                            </person>
                            <person type="3">
                                <ending>ti</ending>
                            </person>
                        </number>
                        <number type="plural">
                            <person type="1">
                                <ending type="Cl1a">ma</ending>
                            </person>
                            <person type="2">
                                <ending>tha</ending>
                            </person>
                            <person type="3">
                                <ending>nti</ending>
                                <!--<ending>anti</ending>-->
                            </person>
                        </number>
                    </mood>
                    <mood type="imperative">
                        <number type="singular">
                            <person type="1">
                                <ending type="Cl1a">mi</ending>
                            </person>
                            <person type="2">
                                <ending type="Cm1">a</ending>
                                <ending type="Cl1a">hi</ending>
                            </person>
                            <person type="3">
                                <ending>tu</ending>
                            </person>
                        </number>
                        <number type="plural">
                            <person type="1">
                                <ending type="Cl1a">ma</ending>
                                <!--<ending>mu</ending>-->
                            </person>
                            <person type="2">
                                <ending>tha</ending>
                            </person>
                            <person type="3">
                                <ending>ntu</ending>
                                <!--<ending>antu</ending>-->
                            </person>
                        </number>
                    </mood>
                    <mood type="optative">
                        <number type="singular">
                            <person type="1">
                                <!--<ending type="Cm1">eyyaṃ</ending>-->
                                <ending type="Cm1">e</ending>
                                <ending type="Cm1">eyyāmi</ending>
                            </person>
                            <person type="2">
                                <ending type="Cm1">eyyāsi</ending>
                                <ending type="Cm1">e</ending>
                                <!--<ending type="Cm1">eyya</ending>-->
                            </person>
                            <person type="3">
                                <ending type="Cm1">eyya</ending>
                                <ending type="Cm1">e</ending>
                                <!--<ending type="Cm1">eyyati</ending>-->
                            </person>
                        </number>
                        <number type="plural">
                            <person type="1">
                                <ending type="Cm1">eyyāma</ending>
                                <!--<ending type="Cm1">ema</ending>-->
                                <!--<ending type="Cm1">emu</ending>-->
                                <!--<ending type="Cm1">emasi</ending>-->
                            </person>
                            <person type="2">
                                <ending type="Cm1">eyyātha</ending>
                                <ending type="Cm1">etha</ending>
                            </person>
                            <person type="3">
                                <ending type="Cm1">eyyuṃ</ending>
                                <ending type="Cm1">eyyu</ending>
                            </person>
                        </number>
                    </mood>
                </tense>
                <tense type="imperfect">
                    <number type="singular">
                        <person type="1">
                            <ending type="Cm1">a</ending>
                            <ending type="Cm1">aṃ</ending>
                        </person>
                        <person type="2">
                            <ending type="Cm1">o</ending>
                        </person>
                        <person type="3">
                            <ending type="Cm1">a</ending>
                        </person>
                    </number>
                    <number type="plural">
                        <person type="1">
                            <ending type="Cm1">amhā</ending>
                        </person>
                        <person type="2">
                            <ending>ttha</ending>
                        </person>
                        <person type="3">
                            <ending type="Cm1">u</ending>
                        </person>
                    </number>
                </tense>
                <participle type="active">
                    <ending>nta</ending>
                    <ending type="Cm1">aṃ</ending>
                    <ending>ṃ</ending>
                </participle>
            </system>
            <system type="future">
                <tense type="future">
                    <number type="singular">
                        <person type="1">
                            <ending>ssāmi</ending>
                            <ending>issāmi</ending>
                            <ending>hāmi</ending>
                        </person>
                        <person type="2">
                            <ending>ssasi</ending>
                            <ending>issasi</ending>
                            <ending>hisi</ending>
                            <ending>hasi</ending>
                        </person>
                        <person type="3">
                            <ending>ssati</ending>
                            <ending>issati</ending>
                            <ending>hiti</ending>
                            <ending>ihiti</ending>
                            <ending>hati</ending>
                        </person>
                    </number>
                    <number type="plural">
                        <person type="1">
                            <ending>ssāma</ending>
                            <ending>issāma</ending>
                            <ending>hāma</ending>
                        </person>
                        <person type="2">
                            <ending>ssatha</ending>
                            <ending>issatha</ending>
                            <ending>hatha</ending>
                        </person>
                        <person type="3">
                            <ending>ssanti</ending>
                            <ending>issanti</ending>
                            <ending>hinti</ending>
                            <ending>hanti</ending>
                        </person>
                    </number>
                </tense>
                <tense type="conditional"> 
                    <number type="singular">
                        <person type="1">
                            <ending>ssaṃ</ending>
                            <ending>issaṃ</ending>
                        </person>
                        <person type="2">
                            <ending>ssasi</ending>
                            <ending>issasi</ending>
                            <ending>ssa</ending>
                            <ending>issa</ending>
                            <ending>sse</ending>
                            <ending>isse</ending>
                        </person>
                        <person type="3">
                            <ending>ssa</ending>
                            <ending>issa</ending>
                            <ending>ssati</ending>
                            <ending>issati</ending>
                            <ending>ssā</ending>
                            <ending>issā</ending>
                        </person>
                    </number>
                    <number type="plural">
                        <person type="1">
                            <ending>ssāma</ending>
                            <ending>issāma</ending>
                            <ending>ssamhā</ending>
                            <ending>issamhā</ending>
                        </person>
                        <person type="2">
                            <ending>ssatha</ending>
                            <ending>issatha</ending>
                        </person>
                        <person type="3">
                            <ending>ssaṃsu</ending>
                            <ending>issaṃsu</ending>
                        </person>
                    </number>
                </tense>
                <participle type="active">
                    <ending>nta</ending>
                    <ending>aṃ</ending>
                    <ending>ṃ</ending>
                </participle>
            </system>
            <system type="aorist">
                <tense type="aorist-root">
                    <number type="singular">
                        <person type="1">
                            <ending>ṃ</ending>
                            <ending>mā</ending>
                            <ending>miṃ</ending>
                        </person>
                        <person type="2">
                            <ending>o</ending>
                            <ending>ā</ending>
                            <ending>mā</ending>
                        </person>
                        <person type="3">
                            <ending>ā</ending>
                            <ending>i</ending>
                        </person>
                    </number>
                    <number type="plural">
                        <person type="1">
                            <ending>mhā</ending>
                            <ending>mha</ending>
                        </person>
                        <person type="2">
                            <ending>ttha</ending>
                        </person>
                        <person type="3">
                            <ending>ū</ending>
                            <ending>u</ending>
                            <ending>uṃ</ending>
                            <ending>miṃsu</ending>
                        </person>
                    </number>
                </tense>
                <tense type="aorist-a">
                    <number type="singular">
                        <person type="1">
                            <ending>aṃ</ending>
                            <ending>a</ending>
                            <ending>ā</ending>
                        </person>
                        <person type="2">
                            <ending>o</ending>
                            <ending>a</ending>
                            <ending>ā</ending>
                            <ending>asi</ending>
                        </person>
                        <person type="3">
                            <ending>ā</ending>
                            <ending>a</ending>
                        </person>
                    </number>
                    <number type="plural">
                        <person type="1">
                            <ending>āma</ending>
                            <ending>amhā</ending>
                            <ending>amha</ending>
                        </person>
                        <person type="2">
                            <ending>attha</ending>
                            <ending>atha</ending>
                        </person>
                        <person type="3">
                            <ending>uṃ</ending>
                            <ending>ṃsu</ending>
                            <ending>u</ending>
                            <ending>ū</ending>
                        </person>
                    </number>
                </tense>
				<!-- Sigmatic aorist -->
                <tense type="aorist-s">
                    <number type="singular">
                        <person type="1">
                            <ending>siṃ</ending>
                        </person>
                        <person type="2">
                            <ending>si</ending>
                        </person>
                        <person type="3">
                            <ending>si</ending>
                        </person>
                    </number>
                    <number type="plural">
                        <person type="1">
                            <ending>simha</ending>
                            <ending>mha</ending>
                            <ending>simhā</ending>
                        </person>
                        <person type="2">
                            <ending>sittha</ending>
                            <ending>ttha</ending>
                        </person>
                        <person type="3">
                            <ending>suṃ</ending>
                            <ending>ṃsu</ending>
                            <ending>siṃsu</ending>
                            <ending>sisuṃ</ending>
                        </person>
                    </number>
                </tense>
                <tense type="aorist-i">
                    <number type="singular">
                        <person type="1">
                            <ending>iṃ</ending>
                            <ending>isaṃ</ending>
                            <ending>issa</ending>
                        </person>
                        <person type="2">
                            <ending>i</ending>
                            <ending>ī</ending>
                        </person>
                        <person type="3">
                            <ending>i</ending>
                        </person>
                    </number>
                    <number type="plural">
                        <person type="1">
                            <ending>imha</ending>
                            <ending>imhā</ending>
                        </person>
                        <person type="2">
                            <ending>ittha</ending>
                        </person>
                        <person type="3">
                            <ending>iṃsu</ending>
                            <ending>isuṃ</ending>
                            <ending>uṃ</ending>
                        </person>
                    </number>
                </tense>
            </system>
            <system type="perfect">
                <tense type="perfect">
                    <number type="singular">
                        <person type="1">
                            <ending>a</ending>
                        </person>
                        <person type="2">
                            <ending>e</ending>
                        </person>
                        <person type="3">
                            <ending>a</ending>
                        </person>
                    </number>
                    <number type="plural">
                        <person type="1">
                            <ending>mha</ending>
                        </person>
                        <person type="2">
                            <ending>ttha</ending>
                        </person>
                        <person type="3">
                            <ending>u</ending>
                        </person>
                    </number>
                </tense>
                <participle type="active">
                    <ending>vā</ending>
                    <ending>vī</ending>
                </participle>
            </system>
        </voice>
        <voice type="middle">
            <system type="present">
                <tense type="present">
                    <mood type="indicative">
                        <number type="singular">
                            <person type="1">
                                <ending type="Cm1">e</ending>
                            </person>
                            <person type="2">
                                <ending>se</ending>
                            </person>
                            <person type="3">
                                <ending>te</ending>
                            </person>
                        </number>
                        <number type="plural">
                            <person type="1">
                                <ending type="Cl1a">mhe</ending>
                                <!--<ending>mahe</ending>-->
                                <!--<ending>mha</ending>-->
                                <!--<ending>mase</ending>-->
                                <!--<ending>mhase</ending>-->
                            </person>
                            <person type="2">
                                <ending>vhe</ending>
                            </person>
                            <person type="3">
                                <ending>nte</ending>
                                <!--<ending>ante</ending>-->
                                <!--<ending>re</ending>-->
                            </person>
                        </number>
                    </mood>
                    <mood type="imperative">
                        <number type="singular">
                            <person type="1">
                                <ending type="Cm1">e</ending>
                            </person>
                            <person type="2">
                                <ending>ssu</ending>
                            </person>
                            <person type="3">
                                <ending>taṃ</ending>
                            </person>
                        </number>
                        <number type="plural">
                            <person type="1">
                                <ending type="Cl1a">mase</ending>
                                <!--<ending>āmase</ending>-->
                                <!--<ending>mhase</ending>-->
                            </person>
                            <person type="2">
                                <ending>vho</ending>
                            </person>
                            <person type="3">
                                <ending>ntaṃ</ending>
                                <!--<ending>antaṃ</ending>-->
                                <!--<ending>ruṃ</ending>-->
                            </person>
                        </number>
                    </mood>
                    <mood type="optative">
                        <number type="singular">
                            <person type="1">
                                <ending type="Cm1">eyyaṃ</ending>
                            </person>
                            <person type="2">
                                <ending type="Cm1">etho</ending>
                            </person>
                            <person type="3">
                                <ending type="Cm1">etha</ending>
                            </person>
                        </number>
                        <number type="plural">
                            <person type="1">
                                <!--<ending>emase</ending>-->
                                <ending type="Cm1">eyyāmhe</ending>
                            </person>
                            <person type="2">
                                <ending type="Cm1">eyyavho</ending>
                            </person>
                            <person type="3">
                                <ending type="Cm1">eraṃ</ending>
                            </person>
                        </number>
                    </mood>
               
                </tense>
                <tense type="imperfect">
                    <number type="singular">
                        <person type="1">
                            <ending type="Cm1">iṃ</ending>
                        </person>
                        <person type="2">
                            <ending>se</ending>
                        </person>
                        <person type="3">
                            <ending>ttha</ending>
                        </person>
                    </number>
                    <number type="plural">
                        <person type="1">
                            <ending type="Cl1a">mhase</ending>
                        </person>
                        <person type="2">
                            <ending>vhaṃ</ending>
                        </person>
                        <person type="3">
                            <ending>tthuṃ</ending>
                        </person>
                    </number>
                </tense>
                <participle type="reflective">
                    <ending>māna</ending>
                    <ending>āna</ending>
                </participle>
            </system>
            <system type="future">
                <tense type="future">
                    <number type="singular">
                        <person type="1">
                            <ending>ssaṃ</ending>
                            <ending>issaṃ</ending>
                        </person>
                        <person type="2">
                            <ending>ssase</ending>
                            <ending>issase</ending>
                        </person>
                        <person type="3">
                            <ending>ssate</ending>
                            <ending>issate</ending>
                        </person>
                    </number>
                    <number type="plural">
                        <person type="1">
                            <ending>ssāmase</ending>
                            <ending>issāmase</ending>
                            <ending>ssamhe</ending>
                            <ending>issamhe</ending>
                            <ending>ssāmhe</ending>
                            <ending>issāmhe</ending>
                        </person>
                        <person type="2">
                            <ending>ssavhe</ending>
                            <ending>issavhe</ending>
                        </person>
                        <person type="3">
                            <ending>ssare</ending>
                            <ending>issare</ending>
                            <ending>ssante</ending>
                            <ending>issante</ending>
                        </person>
                    </number>
                </tense>
                <tense type="conditional">
                    <number type="singular">
                        <person type="1">
                            <ending>ssaṃ</ending>
                            <ending>issaṃ</ending>
                        </person>
                        <person type="2">
                            <ending>ssase</ending>
                            <ending>issase</ending>
                        </person>
                        <person type="3">
                            <ending>ssatha</ending>
                            <ending>issatha</ending>
                        </person>
                    </number>
                    <number type="plural">
                        <person type="1">
                            <ending>ssamhase</ending>
                            <ending>issamhase</ending>
                            <ending>ssāmhase</ending>
                            <ending>issāmhase</ending>
                        </person>
                        <person type="2">
                            <ending>ssavhe</ending>
                            <ending>issavhe</ending>
                        </person>
                        <person type="3">
                            <ending>ssiṃsu</ending>
                            <ending>issiṃsu</ending>
                        </person>
                    </number>
                </tense>
                <participle type="reflective">
                    <ending>māna</ending>
                    <ending>āna</ending>
                </participle>
                <participle type="passive">
                    <ending>tabba</ending>
                    <ending>ya</ending>
                    <ending>anīya</ending>
                    <ending>īya</ending>
                </participle>
            </system>
            <system type="aorist">
                <tense type="aorist-root">
                    <number type="singular">
                        <person type="3">
                            <ending>tha</ending>
                            <ending>ttha</ending>
                        </person>
                    </number>
                </tense>
                <tense type="aorist-a">
                    <number type="singular">
                        <person type="1">
                            <ending>aṃ</ending>
                        </person>
                        <person type="2">
                            <ending>se</ending>
                            <ending>ā</ending>
                        </person>
                        <person type="3">
                            <ending>tha</ending>
                            <ending>ttha</ending>
                        </person>
                    </number>
                    <number type="plural">
                        <person type="1">
                            <ending>mhase</ending>
                            <ending>mase</ending>
                            <ending>mhasa</ending>
                            <ending>mhe</ending>
                        </person>
                        <person type="2">
                            <ending>vhaṃ</ending>
                        </person>
                        <person type="3">
                            <ending>e</ending>
                            <ending>ruṃ</ending>
                            <ending>tthuṃ</ending>
                            <ending>ū</ending>
                        </person>
                    </number>
                </tense>
                <tense type="aorist-s">
                    <number type="singular">
                        <person type="1">
                            <ending>thaṃ</ending>
                        </person>
                        <person type="3">
                            <ending>tha</ending>
                        </person>
                    </number>
                </tense>
                <tense type="aorist-i">
                    <number type="singular">
                        <person type="1">
                            <ending>issaṃ</ending>
                        </person>
                        <person type="2">
                            <ending>ittho</ending>
                        </person>
                        <person type="3">
                            <ending>ittha</ending>
                        </person>
                    </number>
                    <number type="plural">
                        <person type="1">
                            <ending>imhe</ending>
                        </person>
                        <person type="2">
                            <ending>ivho</ending>
                        </person>
                    </number>
                </tense>
            </system>
            <system type="perfect">
                <tense type="perfect">
                    <number type="singular">
                        <person type="1">
                            <ending>i</ending>
                        </person>
                        <person type="2">
                            <ending>ttho</ending>
                        </person>
                        <person type="3">
                            <ending>ttha</ending>
                        </person>
                    </number>
                    <number type="plural">
                        <person type="1">
                            <ending>mhe</ending>
                        </person>
                        <person type="2">
                            <ending>vho</ending>
                        </person>
                        <person type="3">
                            <ending>re</ending>
                        </person>
                    </number>
                </tense>
                <participle type="reflective">
                    <ending>vā</ending>
                    <ending>vī</ending>
                </participle>
                <participle type="passive">
                    <ending>na</ending>
                    <ending>ta</ending>
                    <ending>ita</ending>
                </participle>
            </system>
        </voice>
        <indeclinable>
            <infinitive>
                <ending>tuṃ</ending>
                <ending>tave</ending>
                <ending>tuye</ending>
                <ending>tāye</ending>
            </infinitive>
            <gerund>
                <ending>tvā</ending>
                <ending>tvāna</ending>
                <ending>tūna</ending>
                <ending>ya</ending>
                <ending>tya</ending>
            </gerund>
        </indeclinable>
        
    </paradigm>
    <paradigm type="affix">
    <prefix>
            <ending>a</ending>
            <ending>ati</ending>
            <ending>adhi</ending>
            <ending>anu</ending>
            <ending>apa</ending>
            <ending>pi</ending>
            <ending>abhi</ending>
            <ending>ava</ending>
            <ending>o</ending>
            <ending>ā</ending>
            <ending>ud</ending>
            <ending>upa</ending>
            <ending>du</ending>
            <ending>dur</ending>
            <ending>ni</ending>
            <ending>nir</ending>
            <ending>pa</ending>
            <ending>pati</ending>
            <ending>paṭi</ending>
            <ending>parā</ending>
            <ending>pari</ending>
            <ending>vi</ending>
            <ending>saṃ</ending>
            <ending>su</ending>
        </prefix>
        <suffix>
            <primary>
                <absolutive>
                    <ending>tvā</ending>
                    <ending>itvā</ending>
                    <ending>tvāna</ending>
                    <ending>itvāna</ending>
                    <ending>ttā</ending>
                    <ending>ya</ending>
                    <ending>iya</ending>
                    <ending>yana</ending>
                    <ending>iyana</ending>
                    <ending>cca</ending>
                    <ending>icca</ending>
                    <ending>tuye</ending>
                    <ending>ituye</ending>
                    <ending>tūna</ending>
                    <ending>itūna</ending>
                    <ending>tu</ending>
                    <ending type="Drare">tuṃ</ending>
                    <ending type="Drare">aṃ</ending>
                    <ending type="Drare">iṃ</ending>
                    <ending type="Drare">akaṃ</ending>
                </absolutive>
                <active-present-participle>
                    <ending>ṃ</ending>
                    <ending>nt</ending>
                    <ending>nta</ending>
                    <ending>māna</ending>
                    <ending>āna</ending>
                    <ending>ana</ending>
                </active-present-participle>
                <future-middle-participle>
                    <ending type="Drare">ssant</ending>
                    <ending type="Drare">issant</ending>
                    <ending type="Drare">ssamāna</ending>
                    <ending type="Drare">issamāna</ending>
                </future-middle-participle>
                <causative>
                    <ending>e</ending>
                    <ending>aya</ending>
                    <ending>pe</ending>
                    <ending>paya</ending>
                    <ending>āpaya</ending>
                    <ending>āpe</ending>
                </causative>
                <denominative>
                    <ending>āya</ending>
                    <ending>aya</ending>
                    <ending>e</ending>
                    <ending>a</ending>
                    <ending>ya</ending>
                    <ending>iya</ending>
                    <ending>īya</ending>
                </denominative>
                <desiderative>
                    <ending>kha</ending>
                    <ending>cha</ending>
                    <ending>sa</ending>
                </desiderative>
                <future-passive-participle>
                    <ending>tabba</ending>
                    <ending>itabba</ending>
                    <ending>anīya</ending>
                    <ending>aniya</ending>
                    <ending>aneyya</ending>
                    <ending>aniyya</ending>
                    <ending>ya</ending>
                    <ending>iya</ending>
                    <ending>eyya</ending>
                    <ending>cca</ending>
                    <ending>icca</ending>
                    <ending>tāya</ending>
                    <ending>tayya</ending>
                    <ending>teyya</ending>
                </future-passive-participle>
                <future-active-participle>
                    <ending>esin</ending>
                </future-active-participle>
                <infinitive>
                    <ending>tuṃ</ending>
                    <ending>ituṃ</ending>
                    <ending>tave</ending>
                    <ending>tuye</ending>
                    <ending>ituye</ending>
                    <ending>tāye</ending>
                    <ending>itāye</ending>
                    <ending type="Drare">tase</ending>
                    <ending>āya</ending>
                    <ending>anāya</ending>
                </infinitive>
                <intensive>
                    <ending>a</ending>
                    <ending>ya</ending>
                </intensive>
                <past-participle>
                    <ending>ta</ending>
                    <ending>ita</ending>
                    <ending>na</ending>
                    <ending>tta</ending>
                    <ending>ṭha</ending>
                    <ending>ṭṭha</ending>
                    <ending>āvin</ending>
                    <ending>tāvin</ending>
                    <ending>vant</ending>
                    <ending>tavant</ending>
                </past-participle>
                <passive-past-participle>
                    <ending>ya</ending>
                    <ending>yya</ending>
                    <ending>iya</ending>
                    <ending>īya</ending>
                    <ending>iyya</ending>
                </passive-past-participle>
            </primary>
            <secondary>
                <abstract>
                    <ending>a</ending>
                    <ending>ka</ending>
                    <ending>tta</ending>
                    <ending>ttaṃ</ending>
                    <ending>ttana</ending>
                    <ending>tā</ending>
                    <ending>ya</ending>
                    <ending>eyya</ending>
                </abstract>
                <action-noun>
                    <ending>ana</ending>
                    <ending>aṇa</ending>
                    <ending>a</ending>
                    <ending>ti</ending>
                    <ending>ta</ending>
                    <ending>tta</ending>
                    <ending>tā</ending>
                </action-noun>
                <agent-noun>
                    <ending>tā</ending>
                    <ending>itā</ending>
                    <ending>tar</ending>
                    <ending>itar</ending>
                    <ending>i</ending>
                    <ending>in</ending>
                    <ending>āvī</ending>
                    <ending>āvin</ending>
                    <ending>aka</ending>
                    <ending>ika</ending>
                </agent-noun>
                <connective>
                    <ending>a</ending>
                    <ending>ika</ending>
                    <ending>aka</ending>
                    <ending>īna</ending>
                    <ending>tā</ending>
                </connective>
                <numerical>
                    <ending>khattuṃ</ending>
                    <ending>dhā</ending>
                    <ending>ma</ending>
                    <ending>ī</ending>
                    <ending>tiya</ending>
                    <ending>ttha</ending>
                    <ending>ṭṭha</ending>
                    <ending>so</ending>
                    <ending>guṇa</ending>
                    <ending>aya</ending>
                    <ending>ka</ending>
                </numerical>
                <pronominal>
                    <ending>so</ending>
                    <ending>to</ending>
                    <ending>aṃ</ending>
                    <ending>thā</ending>
                    <ending>thaṃ</ending>
                    <ending>tthaṃ</ending>
                    <ending>tra</ending>
                    <ending>ttha</ending>
                    <ending>haṃ</ending>
                    <ending>hiṃ</ending>
                    <ending>dhi</ending>
                    <ending>dā</ending>
                    <ending>dāni</ending>
                    <ending>dācanaṃ</ending>
                    <ending>rahi</ending>
                    <ending>dhunā</ending>
                    <ending>jja</ending>
                    <ending>jju</ending>
                    <ending>tana</ending>
                </pronominal>
                <patronymical>
                    <ending>a</ending>
                    <ending>aya</ending>
                    <ending>āyana</ending>
                    <ending>āna</ending>
                    <ending>eyya</ending>
                    <ending>era</ending>
                    <ending>ya</ending>
                    <ending>ava</ending>
                </patronymical>
                <possessive>
                    <ending>a</ending>
                    <ending>āla</ending>
                    <ending>ālu</ending>
                    <ending>ava</ending>
                    <ending>ita</ending>
                    <ending>ika</ending>
                    <ending>ima</ending>
                    <ending>in</ending>
                    <ending>iya</ending>
                    <ending>ila</ending>
                    <ending>eyya</ending>
                    <ending>eyyaka</ending>
                    <ending>mant</ending>
                    <ending>vant</ending>
                    <ending>vin</ending>
                </possessive>
            </secondary>
        </suffix>    
    </paradigm>
    <paradigm type="numeral">
        <declension type="a">
            <restriction type="5to18">
                <case type="nominative">
                    <ending>a</ending>
                </case>
                <case type="accusative">
                    <ending>a</ending>
                </case>
                <case type="genitive">
                    <ending>annaṃ</ending>
                </case>
                <case type="dative">
                    <ending>annaṃ</ending>
                </case>
                <case type="instrumental">
                    <ending>ahi</ending>
                </case>
                <case type="ablative">
                    <ending>ahi</ending>
                </case>
                <case type="locative">
                    <ending>asu</ending>
                </case>
            </restriction>
            <restriction type="19up">
                <case type="nominative">
                    <ending>aṃ</ending>
                    <ending>a</ending>
                    <ending>ā</ending>
                </case>
                <case type="vocative">
                    <ending>aṃ</ending>
                    <ending>a</ending>
                    <ending>ā</ending>
                </case>
                <case type="accusative">
                    <ending>aṃ</ending>
                </case>
                <case type="genitive">
                    <ending>āya</ending>
                </case>
                <case type="dative">
                    <ending>āya</ending>
                </case>
                <case type="instrumental">
                    <ending>āya</ending>
                </case>
                <case type="ablative">
                    <ending>āya</ending>
                </case>
                <case type="locative">
                    <ending>āya</ending>
                    <ending>āyaṃ</ending>
                </case>
            </restriction>
        </declension>
        <declension type="i">
            <restriction type="19up">
                <case type="nominative">
                    <ending>i</ending>
                </case>
                <case type="accusative">
                    <ending>iṃ</ending>
                </case>
                <case type="genitive">
                    <ending>iyā</ending>
                </case>
                <case type="dative">
                    <ending>iyā</ending>
                </case>
                <case type="instrumental">
                    <ending>iyā</ending>
                </case>
                <case type="ablative">
                    <ending>iyā</ending>
                </case>
                <case type="locative">
                    <ending>iyā</ending>
                    <ending>iyaṃ</ending>
                </case>
            </restriction>
        </declension>
        <declension type="aṃ">
            <restriction type="19up">
                <number type="singular">
                    <case type="nominative">
                        <ending>aṃ</ending>
                    </case>
                    <case type="vocative">
                        <ending>a</ending>
                    </case>
                    <case type="accusative">
                        <ending>aṃ</ending>
                    </case>
                    <case type="instrumental">
                        <ending>ena</ending>
                    </case>
                    <case type="ablative">
                        <ending>ā</ending>
                        <ending>asmā</ending>
                        <ending>amhā</ending>
                        <ending>ato</ending>
                    </case>
                    <case type="genitive">
                        <ending>assa</ending>       
                    </case>
                    <case type="dative">
                        <ending>assa</ending>
                        <ending>āya</ending>
                    </case>
                    <case type="locative">
                        <ending>e</ending>
                        <ending>asmiṃ</ending>
                        <ending>amhi</ending>
                    </case>
                </number>
                <number type="plural">
                    <case type="nominative">
                        <ending>āni</ending>
                        <ending>ā</ending>
                    </case>
                    <case type="vocative">
                        <ending>āni</ending>
                        <ending>ā</ending>
                    </case>
                    <case type="accusative">
                        <ending>āni</ending>
                        <ending>e</ending>
                    </case>
                    <case type="instrumental">
                        <ending>ehi</ending>
                        <ending>ebhi</ending>  
                    </case>
                    <case type="ablative">
                        <ending>ehi</ending>
                        <ending>ebhi</ending>                
                    </case>
                    <case type="genitive">
                        <ending>ānaṃ</ending>             
                    </case>
                    <case type="dative">
                        <ending>ānaṃ</ending>         
                    </case>
                    <case type="locative">
                        <ending>esu</ending>
                    </case>
                </number>
            </restriction>
        </declension>
    </paradigm>
    <paradigm type="adjective">	
	
        <number type="singular">
		    <declension type="as">
                <gender type="neuter">
                    <case type="nominative">
                        <ending>o</ending>
                        <ending>aṃ</ending>
                    </case>
                    <case type="vocative">
                        <ending>o</ending>
                        <ending>aṃ</ending>
                        <ending>a</ending>
                        <ending>ā</ending>
                    </case>
                    <case type="accusative">
                        <ending>o</ending>
                        <ending>aṃ</ending>
                    </case>
                    <case type="instrumental">
                        <ending>asā</ending>
                        <ending>ena</ending>
                    </case>
                    <case type="ablative">
                        <ending>asā</ending>
                        <ending>ā</ending>
                        <ending>asmā</ending>
                        <ending>amhā</ending>
                        <ending>ato</ending>
                    </case>
                    <case type="genitive">
                        <ending>aso</ending>
                        <ending>assa</ending>
                    </case>
                    <case type="dative">
                        <ending>aso</ending>
                        <ending>assa</ending>
                    </case>
                    <case type="locative">
                        <ending>asi</ending>
                        <ending>e</ending>
                        <ending>asmiṃ</ending>
                        <ending>amhi</ending>
                    </case>
                </gender>
            </declension>

            <declension type="a">
                <gender type="masculine">
                    <case type="nominative">
                        <ending>o</ending>
                        <ending type="Drare">e</ending>
                    </case>
                    <case type="vocative">
                        <ending>a</ending>
                        <ending>ā</ending>
                        <ending type="Drare">e</ending>
                        <ending type="Drare">o</ending>
                    </case>
                    <case type="accusative">
                        <ending>aṃ</ending>
                    </case>
                    <case type="instrumental">
                        <ending>ena</ending>
                        <ending type="Drare">ā</ending>
                        <ending type="Drare">asā</ending>
                    </case>
                    <case type="ablative">
                        <ending>ā</ending>
                        <ending>asmā</ending>
                        <ending>amhā</ending>
                        <ending>ato</ending>
                    </case>
                    <case type="genitive">
                        <ending>assa</ending>
                        <ending type="Drare">ā</ending>
                    </case>
                    <case type="dative">
                        <ending>assa</ending>
                        <ending>āya</ending>
                        <ending type="Drare">ā</ending>
                    </case>
                    <case type="locative">
                        <ending>e</ending>
                        <ending>asmiṃ</ending>
                        <ending>amhi</ending>
                        <ending type="Drare">asi</ending>
                    </case>
                </gender>
                <gender type="neuter">
                    <case type="nominative">
                        <ending>aṃ</ending>
                        <ending type="Drare">e</ending>
                    </case>
                    <case type="vocative">
                        <ending>a</ending>
                        <ending>aṃ</ending>
                    </case>
                    <case type="accusative">
                        <ending>aṃ</ending>
                    </case>
                    <case type="instrumental">
                        <ending>ena</ending>
                        <ending type="Drare">ā</ending>
                        <ending type="Drare">asā</ending>
                    </case>
                    <case type="ablative">
                        <ending>ā</ending>
                        <ending>asmā</ending>
                        <ending>amhā</ending>
                        <ending>ato</ending>
                    </case>
                    <case type="genitive">
                        <ending>assa</ending>
                        <ending type="Drare">ā</ending>
                    </case>
                    <case type="dative">
                        <ending>assa</ending>
                        <ending>āya</ending>
                        <ending type="Drare">ā</ending>
                    </case>
                    <case type="locative">
                        <ending>e</ending>
                        <ending>asmiṃ</ending>
                        <ending>amhi</ending>
                        <ending type="Drare">asi</ending>
                    </case>
                </gender>
            </declension>
            <declension type="ā">
                <gender type="feminine">
                    <case type="nominative">
                        <ending>ā</ending>
                    </case>
                    <case type="vocative">
                        <ending>e</ending>
                        <ending type="Drare">ā</ending>
                        <ending type="Drare">a</ending>
                    </case>
                    <case type="accusative">
                        <ending>aṃ</ending>
                    </case>
                    <case type="instrumental">
                        <ending>āya</ending>
                        <ending type="Drare">ā</ending>
                    </case>
                    <case type="ablative">
                        <ending>āya</ending>
                        <ending>āto</ending>
                        <ending type="Drare">ato</ending>
                    </case>
                    <case type="genitive">
                        <ending>āya</ending>
                    </case>
                    <case type="dative">
                        <ending>āya</ending>
                    </case>
                    <case type="locative">
                        <ending>āya</ending>
                        <ending>āyaṃ</ending>
                    </case>
                </gender>
            </declension>
            <declension type="i">
                <gender type="masculine">
                    <case type="nominative">
                        <ending>i</ending>
                    </case>
                    <case type="vocative">
                        <ending>i</ending>
                        <ending>e</ending>
                    </case>
                    <case type="accusative">
                        <ending>iṃ</ending>
                        <ending type="Drare">inaṃ</ending>
                    </case>
                    <case type="instrumental">
                        <ending>inā</ending>
                        <ending type="Drare">ena</ending>
                    </case>
                    <case type="ablative">
                        <ending>inā</ending>
                        <ending>ismā</ending>
                        <ending>imhā</ending>
                        <ending>ito</ending>
                    </case>
                    <case type="genitive">
                        <ending>issa</ending>
                        <ending>ino</ending>
                        <ending type="Drare">e</ending>
                    </case>
                    <case type="dative">
                        <ending>issa</ending>
                        <ending>ino</ending>
                    </case>
                    <case type="locative">
                        <ending>ini</ending>
                        <ending>ismiṃ</ending>
                        <ending>imhi</ending>
                        <ending type="Drare">e</ending>
                        <ending type="Drare">o</ending>
                    </case>
                </gender>
                <gender type="neuter">
                    <case type="nominative">
                        <ending>iṃ</ending>
                        <ending>i</ending>
                    </case>
                    <case type="vocative">
                        <ending>i</ending>
                    </case>
                    <case type="accusative">
                        <ending>iṃ</ending>
                        <ending>i</ending>
                    </case>
                    <case type="instrumental">
                        <ending>inā</ending>
                    </case>
                    <case type="ablative">
                        <ending>inā</ending>
                        <ending>ismā</ending>
                        <ending>imhā</ending>
                        <ending>ito</ending>
                    </case>
                    <case type="genitive">
                        <ending>issa</ending>
                        <ending>ino</ending>
                    </case>
                    <case type="dative">
                        <ending>issa</ending>
                        <ending>ino</ending>
                    </case>
                    <case type="locative">
                        <ending>ini</ending>
                        <ending>ismiṃ</ending>
                        <ending>imhi</ending>
                        <ending type="Drare">e</ending>
                        <ending type="Drare">o</ending>
                    </case>
                </gender>
            </declension>
            <declension type="ī">
                <gender type="feminine">
                    <case type="nominative">
                        <ending>ī</ending>
                        <ending>i</ending>
                    </case>
                    <case type="vocative">
                        <ending>ī</ending>
                        <ending>i</ending>
                    </case>
                    <case type="accusative">
                        <ending>iṃ</ending>
                        <ending type="Drare">iyaṃ</ending>
                    </case>
                    <case type="instrumental">
                        <ending>iyā</ending>
                        <ending>yā</ending>
                    </case>
                    <case type="ablative">
                        <ending>iyā</ending>
                        <ending>yā</ending>
                        <ending type="Drare">ito</ending>
                        <ending>īto</ending>
                    </case>
                    <case type="genitive">
                        <ending>iyā</ending>
                        <ending>yā</ending>
                    </case>
                    <case type="dative">
                        <ending>iyā</ending>
                        <ending>yā</ending>
                    </case>
                    <case type="locative">
                        <ending>iyā</ending>
                        <ending>yā</ending>
                        <ending>yaṃ</ending>
                        <ending>iyaṃ</ending>
                    </case>
                </gender>
                <gender type="masculine">
                    <case type="nominative">
                        <ending>ī</ending>
                        <ending type="Drare">i</ending>
                    </case>
                    <case type="vocative">
                        <ending>ī</ending>
                        <ending type="Drare">ini</ending>
                    </case>
                    <case type="accusative">
                        <ending>inaṃ</ending>
                        <ending>iṃ</ending>
                    </case>
                    <case type="instrumental">
                        <ending>inā</ending>
                    </case>
                    <case type="ablative">
                        <ending>inā</ending>
                        <ending>ismā</ending>
                        <ending>imhā</ending>
                        <ending type="Dfrequent">ito</ending>
                    </case>
                    <case type="genitive">
                        <ending>issa</ending>
                        <ending>ino</ending>
                    </case>
                    <case type="dative">
                        <ending>issa</ending>
                        <ending>ino</ending>
                    </case>
                    <case type="locative">
                        <ending>ini</ending>
                        <ending type="Drare">ine</ending>
                        <ending>ismiṃ</ending>
                        <ending>imhi</ending>
                    </case>
                </gender>
            </declension>
            <declension type="u">
                <gender type="masculine">
                    <case type="nominative">
                        <ending>u</ending>
                        <ending type="Drare">o</ending>
                    </case>
                    <case type="vocative">
                        <ending>u</ending>
                        <ending type="Drare">o</ending>
                    </case>
                    <case type="accusative">
                        <ending>uṃ</ending>
                        <ending type="Drare">unaṃ</ending>
                    </case>
                    <case type="instrumental">
                        <ending>unā</ending>
                    </case>
                    <case type="ablative">
                        <ending>unā</ending>
                        <ending>usmā</ending>
                        <ending>umhā</ending>
                        <ending type="Drare">u</ending>
                        <ending>uto</ending>
                    </case>
                    <case type="genitive">
                        <ending>ussa</ending>
                        <ending>uno</ending>
                        <ending type="Drare">u</ending>
                    </case>
                    <case type="dative">
                        <ending>ussa</ending>
                        <ending>uno</ending>
                        <ending type="Drare">u</ending>
                    </case>
                    <case type="locative">
                        <ending>usmiṃ</ending>
                        <ending>umhi</ending>
                        <ending>u</ending>
                    </case>
                </gender>
                <gender type="neuter">
                    <case type="nominative">
                        <ending>uṃ</ending>
                        <ending>u</ending>
                    </case>
                    <case type="vocative">
                        <ending>uṃ</ending>
                        <ending>u</ending>
                    </case>
                    <case type="accusative">
                        <ending>uṃ</ending>
                        <ending>u</ending>
                    </case>
                    <case type="instrumental">
                        <ending>unā</ending>
                    </case>
                    <case type="ablative">
                        <ending>unā</ending>
                        <ending>usmā</ending>
                        <ending>umhā</ending>
                        <ending type="Drare">u</ending>
                        <ending>uto</ending>
                    </case>
                    <case type="genitive">
                        <ending>ussa</ending>
                        <ending>uno</ending>
                        <ending type="Drare">u</ending>
                    </case>
                    <case type="dative">
                        <ending>ussa</ending>
                        <ending>uno</ending>
                        <ending type="Drare">u</ending>
                    </case>
                    <case type="locative">
                        <ending>usmiṃ</ending>
                        <ending>umhi</ending>
                        <ending>u</ending>
                        <ending type="Drare">uni</ending>
                    </case>
                </gender>
            </declension>
            <declension type="ū">
                <gender type="masculine">
                    <case type="nominative">
                        <ending>ū</ending>
                        <ending>u</ending>
                    </case>
                    <case type="vocative">
                        <ending>ū</ending>
                        <ending>u</ending>
                    </case>
                    <case type="accusative">
                        <ending>uṃ</ending>
                    </case>
                    <case type="instrumental">
                        <ending>unā</ending>
                    </case>
                    <case type="ablative">
                        <ending>usmā</ending>
                        <ending>umhā</ending>
                        <ending>ūto</ending>
                        <ending>unā</ending>
                    </case>
                    <case type="genitive">
                        <ending>ussa</ending>
                        <ending>uno</ending>
                    </case>
                    <case type="dative">
                        <ending>ussa</ending>
                        <ending>uno</ending>
                    </case>
                    <case type="locative">
                        <ending>usmiṃ</ending>
                        <ending>umhi</ending>
                    </case>
                </gender>
            </declension>
            <declension type="ant">
                <gender type="masculine">
                    <case type="nominative">
                        <ending>aṃ</ending>
                        <ending>ā</ending>
                        <ending type="Cm2">anto</ending>
                        <ending type="Drare">o</ending>
                        <ending>ato</ending>
                    </case>
                    <case type="vocative">
                        <ending>aṃ</ending>
                        <ending>anta</ending>
                        <ending type="Cm2">ante</ending>
                        <ending>a</ending>
                        <ending>ā</ending>
                    </case>
                    <case type="accusative">
                        <ending>antaṃ</ending>
                        <ending>ataṃ</ending>
                        <ending>aṃ</ending>
                    </case>
                    <case type="instrumental">
                        <ending>atā</ending>
                        <ending>antena</ending>
                    </case>
                    <case type="ablative">
                        <ending>antā</ending>
                        <ending>atā</ending>
                        <ending>antasmā</ending>
                        <ending>antamhā</ending>
                        <ending type="Drare">antato</ending>
                    </case>
                    <case type="genitive">
                        <ending>antassa</ending>
                        <ending>ato</ending>
                    </case>
                    <case type="dative">
                        <ending>antassa</ending>
                        <ending>ato</ending>
                    </case>
                    <case type="locative">
                        <ending>ati</ending>
                        <ending>ante</ending>
                        <ending>atasmiṃ</ending>
                        <ending>antamhi</ending>
                    </case>
                </gender>
                <gender type="neuter">
                    <case type="nominative">
                        <ending>antaṃ</ending>
                        <ending>aṃ</ending>
                    </case>
                    <case type="vocative">
                        <ending>antaṃ</ending>
                        <ending>aṃ</ending>
                    </case>
                    <case type="accusative">
                        <ending>antaṃ</ending>
                        <ending>aṃ</ending>
                    </case>
                    <case type="instrumental">
                        <ending>atā</ending>
                        <ending>antena</ending>
                    </case>
                    <case type="ablative">
                        <ending>antā</ending>
                        <ending>atā</ending>
                        <ending>antasmā</ending>
                        <ending>antamhā</ending>
                        <ending>antato</ending>
                    </case>
                    <case type="genitive">
                        <ending>antassa</ending>
                        <ending>ato</ending>
                    </case>
                    <case type="dative">
                        <ending>antassa</ending>
                        <ending>ato</ending>
                    </case>
                    <case type="locative">
                        <ending>ati</ending>
                        <ending>ante</ending>
                        <ending>atasmiṃ</ending>
                        <ending>antamhi</ending>
                    </case>
                </gender>
            </declension>
        </number>
        <number type="plural">
		<declension type="as">
                <gender type="neuter">
                    <case type="nominative">
                        <ending>āni</ending>
                        <ending>ā</ending>
                    </case>
                    <case type="vocative">
                        <ending>āni</ending>
                        <ending>ā</ending>
                    </case>
                    <case type="accusative">
                        <ending>āni</ending>
                        <ending>e</ending>
                    </case>
                    <case type="instrumental">
                        <ending>ehi</ending>
                        <ending type="Drare">ebhi</ending>
                    </case>
                    <case type="ablative">
                        <ending>ehi</ending>
                        <ending type="Drare">ebhi</ending>
                    </case>
                    <case type="genitive">
                        <ending>ānaṃ</ending>
                    </case>
                    <case type="dative">
                        <ending>ānaṃ</ending>
                    </case>
                    <case type="locative">
                        <ending>esu</ending>
                    </case>
                </gender>
            </declension>
            <declension type="a">
                <gender type="masculine">
                    <case type="nominative">
                        <ending>ā</ending>
                        <ending type="Drare">āse</ending>
                        <ending type="Drare">o</ending>
                        <ending type="Drare">āso</ending>
                    </case>
                    <case type="vocative">
                        <ending>ā</ending>
                    </case>
                    <case type="accusative">
                        <ending>e</ending>
                        <ending type="Drare">āni</ending>
                    </case>
                    <case type="instrumental">
                        <ending>ehi</ending>
                        <ending type="Drare">ebhi</ending>
                        <ending type="Drare">e</ending>
                    </case>
                    <case type="ablative">
                        <ending>ehi</ending>
                        <ending type="Drare">ebhi</ending>
                        <ending type="Drare">ato</ending>
                    </case>
                    <case type="genitive">
                        <ending>ānaṃ</ending>
                        <ending type="Drare">uno</ending>
                    </case>
                    <case type="dative">
                        <ending>ānaṃ</ending>
                        <ending type="Drare">uno</ending>
                    </case>
                    <case type="locative">
                        <ending>esu</ending>
                        <ending type="Drare">ehi</ending>
                    </case>
                </gender>
                <gender type="neuter">
                    <case type="nominative">
                        <ending>āni</ending>
                        <ending>ā</ending>
                    </case>
                    <case type="vocative">
                        <ending>āni</ending>
                        <ending>ā</ending>
                    </case>
                    <case type="accusative">
                        <ending>āni</ending>
                        <ending>e</ending>
                    </case>
                    <case type="instrumental">
                        <ending>ehi</ending>
                        <ending type="Drare">ebhi</ending>
                        <ending type="Drare">e</ending>
                    </case>
                    <case type="ablative">
                        <ending>ehi</ending>
                        <ending type="Drare">ebhi</ending>
                        <ending type="Drare">ato</ending>
                    </case>
                    <case type="genitive">
                        <ending>ānaṃ</ending>
                        <ending type="Drare">uno</ending>
                    </case>
                    <case type="dative">
                        <ending>ānaṃ</ending>
                        <ending type="Drare">uno</ending>
                    </case>
                    <case type="locative">
                        <ending>esu</ending>
                        <ending type="Drare">ehi</ending>
                    </case>
                </gender>
            </declension>
            <declension type="ā">
                <gender type="feminine">
                    <case type="nominative">
                        <ending>ā</ending>
                        <ending>āyo</ending>
                    </case>
                    <case type="vocative">
                        <ending>ā</ending>
                        <ending>āyo</ending>
                    </case>
                    <case type="accusative">
                        <ending>ā</ending>
                        <ending>āyo</ending>
                    </case>
                    <case type="instrumental">
                        <ending>āhi</ending>
                        <ending type="Drare">ābhi</ending>
                    </case>
                    <case type="ablative">
                        <ending>āhi</ending>
                        <ending type="Drare">ābhi</ending>
                    </case>
                    <case type="genitive">
                        <ending>ānaṃ</ending>
                    </case>
                    <case type="dative">
                        <ending>ānaṃ</ending>
                    </case>
                    <case type="locative">
                        <ending>āsu</ending>
                    </case>
                </gender>
            </declension>
            <declension type="i">
                <gender type="masculine">
                    <case type="nominative">
                        <ending>ī</ending>
                        <ending>ayo</ending>
                        <ending type="Drare">iyo</ending>
                        <ending>ino</ending>
                    </case>
                    <case type="vocative">
                        <ending>ī</ending>
                        <ending>ayo</ending>
                        <ending type="Drare">iyo</ending>
                    </case>
                    <case type="accusative">
                        <ending>ī</ending>
                        <ending>ayo</ending>
                        <ending type="Drare">iyo</ending>
                        <ending type="Drare">e</ending>
                    </case>
                    <case type="instrumental">
                        <ending>īhi</ending>
                        <ending type="Drare">ībhi</ending>
                        <ending>ihi</ending>
                        <ending type="Drare">ibhi</ending>
                    </case>
                    <case type="ablative">
                        <ending>īhi</ending>
                        <ending type="Drare">ībhi</ending>
                        <ending>ihi</ending>
                        <ending type="Drare">ibhi</ending>
                    </case>
                    <case type="genitive">
                        <ending>īnaṃ</ending>
                        <ending>inaṃ</ending>
                    </case>
                    <case type="dative">
                        <ending>īnaṃ</ending>
                        <ending>inaṃ</ending>
                    </case>
                    <case type="locative">
                        <ending>īsu</ending>
                        <ending>isu</ending>
                    </case>
                </gender>
                <gender type="neuter">
                    <case type="nominative">
                        <ending>īni</ending>
                        <ending>ī</ending>
                    </case>
                    <case type="vocative">
                        <ending>īni</ending>
                        <ending>ī</ending>
                    </case>
                    <case type="accusative">
                        <ending>īni</ending>
                        <ending>ī</ending>
                    </case>
                    <case type="instrumental">
                        <ending>īhi</ending>
                        <ending type="Drare">ībhi</ending>
                        <ending>ihi</ending>
                        <ending type="Drare">ibhi</ending>
                    </case>
                    <case type="ablative">
                        <ending>īhi</ending>
                        <ending type="Drare">ībhi</ending>
                        <ending>ihi</ending>
                        <ending type="Drare">ibhi</ending>
                    </case>
                    <case type="genitive">
                        <ending>īnaṃ</ending>
                        <ending>inaṃ</ending>
                    </case>
                    <case type="dative">
                        <ending>īnaṃ</ending>
                        <ending>inaṃ</ending>
                    </case>
                    <case type="locative">
                        <ending>īsu</ending>
                        <ending>isu</ending>
                    </case>
                </gender>
            </declension>
            <declension type="ī">
                <gender type="feminine">
                    <case type="nominative">
                        <ending>ī</ending>
                        <ending>īyo</ending>
                        <ending>yo</ending>
                        <ending>iyo</ending>
                        <ending>āyo</ending>
                    </case>
                    <case type="vocative">
                        <ending>ī</ending>
                        <ending>īyo</ending>
                        <ending>yo</ending>
                        <ending>iyo</ending>
                        <ending>āyo</ending>
                    </case>
                    <case type="accusative">
                        <ending>ī</ending>
                        <ending>īyo</ending>
                        <ending>yo</ending>
                        <ending>iyo</ending>
                        <ending>āyo</ending>
                    </case>
                    <case type="instrumental">
                        <ending>īhi</ending>
                        <ending type="Drare">ībhi</ending>
                    </case>
                    <case type="ablative">
                        <ending>īhi</ending>
                        <ending type="Drare">ībhi</ending>
                    </case>
                    <case type="genitive">
                        <ending>īnaṃ</ending>
                        <ending>inaṃ</ending>
                        <ending type="Drare">īyanaṃ</ending>
                        <ending type="Drare">iyānaṃ</ending>
                    </case>
                    <case type="dative">
                        <ending>īnaṃ</ending>
                        <ending>inaṃ</ending>
                    </case>
                    <case type="locative">
                        <ending>īsu</ending>
                        <ending>isu</ending>
                    </case>
                </gender>
                <gender type="masculine">
                    <case type="nominative">
                        <ending>ī</ending>
                        <ending>ino</ending>
                        <ending type="Drare">iyo</ending>
                        <ending type="Drare">ayo</ending>
                        <ending type="Drare">inā</ending>
                    </case>
                    <case type="vocative">
                        <ending>ī</ending>
                        <ending>ino</ending>
                    </case>
                    <case type="accusative">
                        <ending>ī</ending>
                        <ending>ino</ending>
                        <ending type="Drare">aye</ending>
                        <ending type="Drare">ine</ending>
                        <ending type="Drare">iye</ending>
                    </case>
                    <case type="instrumental">
                        <ending>īhi</ending>
                        <ending type="Drare">ībhi</ending>
                        <ending>ihi</ending>
                        <ending type="Drare">ibhi</ending>
                    </case>
                    <case type="ablative">
                        <ending>īhi</ending>
                        <ending type="Drare">ībhi</ending>
                        <ending>ihi</ending>
                        <ending type="Drare">ibhi</ending>
                    </case>
                    <case type="genitive">
                        <ending>īnaṃ</ending>
                        <ending>inaṃ</ending>
                    </case>
                    <case type="dative">
                        <ending>īnaṃ</ending>
                        <ending>inaṃ</ending>
                    </case>
                    <case type="locative">
                        <ending>īsu</ending>
                        <ending>isu</ending>
                        <ending type="Drare">inesu</ending>
                    </case>
                </gender>
            </declension>
            <declension type="u">
                <gender type="masculine">
                    <case type="nominative">
                        <ending>ū</ending>
                        <ending>avo</ending>
                        <ending type="Drare">uyo</ending>
                        <ending type="Drare">uno</ending>
                    </case>
                    <case type="vocative">
                        <ending>ū</ending>
                        <ending>avo</ending>
                        <ending>ave</ending>
                        <ending type="Drare">uno</ending>
                    </case>
                    <case type="accusative">
                        <ending>ū</ending>
                        <ending>avo</ending>
                        <ending type="Drare">uyo</ending>
                        <ending type="Drare">uno</ending>
                    </case>
                    <case type="instrumental">
                        <ending>ūhi</ending>
                        <ending type="Drare">ūbhi</ending>
                        <ending>uhi</ending>
                        <ending type="Drare">ubhi</ending>
                    </case>
                    <case type="ablative">
                        <ending>ūhi</ending>
                        <ending type="Drare">ūbhi</ending>
                        <ending>uhi</ending>
                        <ending type="Drare">ubhi</ending>
                    </case>
                    <case type="genitive">
                        <ending>ūnaṃ</ending>
                        <ending>unaṃ</ending>
                        <ending type="Drare">unnaṃ</ending>
                    </case>
                    <case type="dative">
                        <ending>ūnaṃ</ending>
                        <ending>unaṃ</ending>
                        <ending type="Drare">unnaṃ</ending>
                    </case>
                    <case type="locative">
                        <ending>ūsu</ending>
                        <ending>usu</ending>
                    </case>
                </gender>
                <gender type="neuter">
                    <case type="nominative">
                        <ending>ūni</ending>
                        <ending>ū</ending>
                    </case>
                    <case type="vocative">
                        <ending>ūni</ending>
                        <ending>ū</ending>
                    </case>
                    <case type="accusative">
                        <ending>ūni</ending>
                        <ending>ū</ending>
                    </case>
                    <case type="instrumental">
                        <ending>ūhi</ending>
                        <ending type="Drare">ūbhi</ending>
                        <ending>uhi</ending>
                        <ending type="Drare">ubhi</ending>
                    </case>
                    <case type="ablative">
                        <ending>ūhi</ending>
                        <ending type="Drare">ūbhi</ending>
                        <ending>uhi</ending>
                        <ending type="Drare">ubhi</ending>
                    </case>
                    <case type="genitive">
                        <ending>ūnaṃ</ending>
                        <ending>unaṃ</ending>
                        <ending type="Drare">unnaṃ</ending>
                    </case>
                    <case type="dative">
                        <ending>ūnaṃ</ending>
                        <ending>unaṃ</ending>
                        <ending type="Drare">unnaṃ</ending>
                    </case>
                    <case type="locative">
                        <ending>ūsu</ending>
                        <ending>usu</ending>
                    </case>
                </gender>
            </declension>
            <declension type="ū">
                <gender type="masculine">
                    <case type="nominative">
                        <ending>ū</ending>
                        <ending>uvo</ending>
                        <ending>uno</ending>
                        <ending>ūno</ending>
                        <ending>ūni</ending>
                    </case>
                    <case type="vocative">
                        <ending>ū</ending>
                        <ending>uvo</ending>
                        <ending>uno</ending>
                        <ending>ūno</ending>
                    </case>
                    <case type="accusative">
                        <ending>ū</ending>
                        <ending>uvo</ending>
                        <ending>uno</ending>
                        <ending>ūno</ending>
                    </case>
                    <case type="instrumental">
                        <ending>ūhi</ending>
                        <ending type="Drare">ūbhi</ending>
                    </case>
                    <case type="ablative">
                        <ending>ūhi</ending>
                        <ending type="Drare">ūbhi</ending>
                    </case>
                    <case type="genitive">
                        <ending>ūnaṃ</ending>
                    </case>
                    <case type="dative">
                        <ending>ūnaṃ</ending>
                    </case>
                    <case type="locative">
                        <ending>ū</ending>
                        <ending>ūsu</ending>
                    </case>
                </gender>
            </declension>
            <declension type="ant">
                <gender type="masculine">
                    <case type="nominative">
                        <ending>anto</ending>
                        <ending>antā</ending>
                    </case>
                    <case type="vocative">
                        <ending>anto</ending>
                        <ending>antā</ending>
                        <ending type="Cm2">ante</ending>
                    </case>
                    <case type="accusative">
                        <ending>anto</ending>
                        <ending>ante</ending>
                    </case>
                    <case type="instrumental">
                        <ending>antehi</ending>
                        <ending type="Drare">antebhi</ending>
                    </case>
                    <case type="ablative">
                        <ending>antehi</ending>
                        <ending type="Drare">antebhi</ending>
                    </case>
                    <case type="genitive">
                        <ending>ataṃ</ending>
                        <ending type="Drare">antaṃ</ending>
                        <ending type="Drare">antānaṃ</ending>
                    </case>
                    <case type="dative">
                        <ending>ataṃ</ending>
                        <ending type="Drare">antaṃ</ending>
                        <ending type="Drare">antānaṃ</ending>
                    </case>
                    <case type="locative">
                        <ending>antesu</ending>
                    </case>
                </gender>
                <gender type="neuter">
                    <case type="nominative">
                        <ending>antāni</ending>
                        <ending>anti</ending>
                    </case>
                    <case type="vocative">
                        <ending>antāni</ending>
                        <ending>anti</ending>
                    </case>
                    <case type="accusative">
                        <ending>antāni</ending>
                        <ending>anti</ending>
                    </case>
                    <case type="instrumental">
                        <ending>antehi</ending>
                        <ending type="Drare">antebhi</ending>
                    </case>
                    <case type="ablative">
                        <ending>antehi</ending>
                        <ending type="Drare">antebhi</ending>
                    </case>
                    <case type="genitive">
                        <ending>ataṃ</ending>
                        <ending type="Drare">antaṃ</ending>
                        <ending type="Drare">antānaṃ</ending>
                    </case>
                    <case type="dative">
                        <ending>ataṃ</ending>
                        <ending type="Drare">antaṃ</ending>
                        <ending type="Drare">antānaṃ</ending>
                    </case>
                    <case type="locative">
                        <ending>antesu</ending>
                    </case>
                </gender>
            </declension>
        </number>
    </paradigm>        
</paradigms>